【裁判字號】    99,上訴,608
【裁判日期】    990525
【裁判案由】    違反毒品危害防制條例
【裁判全文】
臺灣高等法院高雄分院刑事判決         99年度上訴字第608號
上  訴  人
即  被  告  己○○
選任辯護人  李靜怡律師
上  訴  人
即  被  告  庚○○原名廖瑤穎.
選任辯護人  柳聰賢律師
上  訴  人
即  被  告  戊○○
義務辯護人  郭泰煌律師
上列上訴人因違反毒品危害防制條例案件，不服臺灣高雄地方法
院98年度訴字第371 號中華民國99年2 月22日第一審判決（起訴
案號：臺灣高雄地方法院檢察署97年度偵字第32853 號、98年度
偵字第8891號），提起上訴，本院判決如下：
    主  文
上訴駁回。
    事  實
一、己○○與庚○○（原名廖瑤穎）為情侶關係；戊○○（原名
    黃子旗，綽號「旗仔」）則與己○○為朋友關係。三人均明
    知MDMA（俗稱搖頭丸）屬第二級毒品，不得非法持有、販賣
    ；愷他命（俗稱Ｋ他命）則屬第三級毒品，不得非法販賣。
    詎己○○基於意圖營利而販賣第二、三級毒品之各別犯意，
    先於民國97年4 、5 月間，在高雄市某不詳酒店旁，以每顆
    新臺幣（下同）400 元之單價，向綽號「陳哥」之不詳姓名
    年籍成年男子，販入數量不詳之第二級毒品MDMA；並於97年
    9 月至10月間某日，在其位於屏東縣屏東市○○路336 巷2
    弄3 號住處前，以70,000元之代價，向李乾百販入第三級毒
    品愷他命200 公克（李乾百所涉販賣毒品罪嫌經己○○於警
    詢及偵查中供出毒品來源因而查獲，另經臺灣高雄地方法院
    以98年度訴字第586 號審理中）後，均以其所有之電子磅秤
    及空夾鏈袋自行分裝，並以其所有之NOKIA 廠牌6100型行動
    電話（序號：00000000000000號）搭配以其不知情之友人名
    義所申辦之門號0000000000號SIM 卡作為聯絡工具，分別於
    附表一編號2 、3 、4 、8 、10所示時間、地點、數量及方
    式，獨自販賣第三級毒品愷他命予戊○○、鄭智鴻（綽號「
    智鴻」）、鄭鼎耀（綽號「偉仔」）、林煥奇（綽號「奇仔
    」、「小奇」）、辛○○（綽號「其仔」、「枝仔」）共5
    次（詳如附表一編號2 、3 、4 、8 、10所載），及販賣第
    二級毒品MDMA予林煥奇1 次（詳如附表一編號9 所載）。
二、己○○復與女友庚○○共同基於意圖營利販賣第二、三級毒
    品各次犯意聯絡：(一)由己○○事先將上開販入之MDMA及愷他
    命以其所有上開電子磅秤及空夾鏈袋自行分裝，並以上開門
    號0000000000號行動電話作為聯絡工具，分別於附表一編號
    1 、11所示之時間、地點、數量及方式，先與戊○○、辛○○分別以電話約定交易後，再以上開門號0000000000號行動
    電話撥打庚○○所有之NOKIA 廠牌3250型行動電話（序號：
    00000000000000號，搭配庚○○不知情之母親名義所申辦之
    門號0000000000號SIM 卡使用），指示庚○○至約定地點交
    付毒品並收取價金，二人以此方式共同販賣第三級毒品愷他
    命予戊○○1 次（詳如附表一編號1 所載）。(二)己○○另於
    97年11月19日某時，再次於上址住處前，以105,000 元之代
    價，向李乾百販入第三級毒品愷他命300 公克（李乾百此部
    分販賣毒品罪嫌亦因己○○供出毒品來源而查獲，經上開另
    案審理中）後，仍以其所有上開電子磅秤及空夾鏈袋自行分
    裝，己○○以上開門號0000000000號、庚○○以上開門號00
    00000000號行動電話作為聯絡工具，於附表一編號11所示之
    時間、地點、毒品種類、數量及方式，己○○先以上開門號
    0000000000號行動電話與辛○○約定交易MDMA及愷他命後，
    己○○、庚○○二人再以上開行動電話聯絡，由己○○指示
    庚○○依辛○○所需毒品種類、數量進行分裝，並由庚○○
    至約定地點交付毒品予辛○○及收取價金，二人共同以此方
    式同時販賣第二級毒品MDMA及第三級毒品愷他命予辛○○1
    次（詳如附表一編號11所載）。
三、己○○因於附表一編號5 、6 、7 所示時間（97年11月15、
    16日）赴屏東縣小琉球旅遊，竟與戊○○共同基於意圖營利
    販賣第二、三級毒品各次犯意聯絡，事先將數量不詳之MDMA
    及愷他命毒品委交戊○○，由己○○以上開門號0000000000
    號、戊○○以其所有門號0000000000號行動電話（SIM 卡亦
    屬戊○○名義）作為聯絡工具，分別於附表一編號5 、6 、
    7 所示之時間、地點、毒品種類、數量及方式，先由己○○
    以上開門號0000000000號行動電話與各如附表一編號5 、6
    、7 所示之不詳姓名年籍友人聯絡後，分別要求渠等撥打戊○○上開門號0000000000號行動電話與戊○○約定交易，或
    由己○○撥打戊○○上開門號指示戊○○回撥對方電話約定
    交易，再由戊○○依交易約定前往約定地點交付毒品並收取
    價金後，轉交己○○。己○○則於事後給付戊○○800 元作
    為酬勞。二人以此方式共同販賣第二級毒品MDMA計1 次、共
    同販賣第三級毒品愷他命共2 次（詳如附表一編號5 、6 、
    7 所載）。嗣因警對於己○○上開門號0000000000號行動電
    話執行通訊監察，並於97年11月25日下午2 時50分許，前往
    己○○位於屏東市○○里○○路336 巷2 弄3 號住處實施搜
    索，並扣得如附表二所示之物品，因而循線查獲上情。
四、案經內政部警政署保安警察第三總隊第二大隊報請臺灣高雄
    地方法院檢察署檢察官偵查起訴。
    理  由
一、證據能力：
(一)、證人鄭鼎耀、林煥奇、辛○○，及證人即共同被告己○○、
    庚○○、戊○○各於警詢陳述，關於本件被告3 人涉犯上開
    販賣第二級、第三級毒品之犯罪情節部分，因與其等嗣於原
    審證述不符，而其等先前之警詢陳述較近於本件犯罪行為時
    ，對於案情之記憶自然較為深刻，且對於案情敘述較少出於
    對於其他共同被告涉案之顧慮，即於警詢時受外力、人情等
    干擾程度較低，又無其他證據可認有何非出於自由意志陳述
    之情形，再依卷附其他事證（如原審勘驗證人戊○○警詢錄
    影光碟內容「見原審卷(二)第323-333 頁、第355-369 頁」；
    證人辛○○於原審所證：警詢當日員警已向伊表明僅係詢問
    被告己○○所涉案件，並非伊本身涉有任何罪嫌，且伊僅有
    施用愷他命，亦明知施用愷他命不用關等語「見原審卷(一)第
    257-258 頁」，已明知該次警詢並非詢問其本身有何犯罪，
    亦明知施用愷他命並無刑責，則其於原審所稱其於警詢中因
    遭員警恫嚇可能遭受羈押而為陳述云云，顯違常理，非可採
    信；證人鄭鼎耀係主動與警聯絡而為陳述「警卷(一)第64頁」
    ；證人林煥奇係經警傳喚而為陳述「警卷(一)第58、70頁」；
    被告己○○、庚○○於偵查中，均已供承其等之警詢陳述實
    在「見偵卷第7 、4 頁」），而就上開證人於警詢陳述當時
    之原因、過程、內容、功能等外在環境加以觀察，足認上開
    證人警詢陳述係出於真意之信用性獲得確切保障，而有可信
    之特別情況，且為證明本件被告3 人犯罪事實之存否所必要
    ，依刑事訴訟法第159 條之2 規定，均認有證據能力。
(二)、證人即共同被告庚○○及證人鄭鼎耀各於偵查以被告身分所
    供關於其他共同被告上開販賣毒品之犯罪情節部分，因檢察
    官於偵查中非以證人身分對其等為訊問，其等身分既非證人
    ，即與「依法應具結」之要件不合，縱未命其具結，純屬檢
    察官調查證據職權之適法行使，當無違法可言。不能因其等
    未經具結，即一律適用本法第158 條之3 之規定，排除其等
    上述偵查陳述之證據能力（最高法院96年度台上字第3527號
    判決要旨足參），又與其等嗣於原審立於證人地位所為陳述
    不符時，其他共同被告於原審既有對其等詰問之機會，法院
    亦得親自觀察該證人前後陳述不一致之反應，以判斷何者陳
    述較為可採，則該不符部分例外得為不利於其他共同被告之
    證據（最高法院95年度台上字第2361號判決要旨足參），從
    而，上開證人庚○○、鄭鼎耀各於偵查中之陳述，均有證據
    能力。
(三)、證人即共同被告戊○○，證人林煥奇、辛○○、鄭智鴻各於
    偵查中經具結之陳述，並未曾提及檢察官在偵查時有不法取
    供之情形，且亦無證據足以證明證人上開陳述有顯不可信之
    情況，被告及其辯護人於本院復未再聲請詰問證人鄭智鴻，
    又證人戊○○、林煥奇、辛○○各於原審復已到庭接受詰問
    ，足可認定業已保障被告等人之詰問權，依刑事訴訟法第15
    9 條之1 第2 項規定，均得為證據。
(四)、按鑑定人由審判長、受命法官或檢察官就下列之人選任1 人
    或數人充之：(一)就鑑定事項有特別知識經驗者。(二)經政府機
    關委任有鑑定職務者；鑑定之經過及其結果，應命鑑定人以
    言詞或書面報告；法院或檢察官得囑託醫院、學校或其他相
    當之機關、團體為鑑定，或審查他人之鑑定，並準用第203
    條至第206 條之1 規定，刑事訴訟法第198 條、第206 條第
    1 項、第208 條第1 項分別定有明文。本件卷附高雄醫學大
    學附設中和紀念醫院98年4 月27日第0000-000號、0000-000
    號檢驗報告，係檢察官委請該院鑑定，依據上開規定，為刑
    事訴訟法第159 條第1 項規定之例外情形，應有證據能力。
(五)、本件卷附之監聽錄音係偵查犯罪機關依法定程序實施通訊監
    聽所得，有卷附之通訊監察書可參，又卷附之下列監聽錄音
    譯文，雖為偵查犯罪機關單方面製作而為審判外之書面陳述
    ，然經原審及本院於審理時踐行調查證據之程序，自得採為
    認定犯罪事實之基礎（最高法院93年度台上字第6510號判決
    要旨足參），另本院認為以之作為本件論證之證據，均與待
    證事實具有關聯性，且無證據證明此部分譯文有何遭變造或
    偽造情事，作為本案之證據亦屬適當，依刑事訴訟法第159
    條之5 第1 項規定，自得為證據。
二、訊據上訴人即被告己○○於本院供承其有如附表一編號1 、
    3 、8 、11所示販賣第三級毒品愷他命等4 罪犯行（見本院
    卷第99頁），惟否認其有如附表一其他各編號所示販賣第二
    、三級毒品等犯行，辯稱：附表一編號2 所示部分，係伊與
    戊○○合資購入愷他命欲平分吸食，並非伊販賣愷他命予戊○○；附表一編號4 部分，係鄭鼎耀叫戊○○打電話問伊有
    無愷他命，伊答稱沒有，後來鄭鼎耀有到伊住處，但伊沒有
    愷他命可以賣給他。附表一編號5 、6 、7 部分，係伊前與
    朋友合資購買愷他命，先由伊代墊價金並取得愷他命後，因
    伊欲往小琉球遊玩，故將愷他命委託戊○○交給上開合資之
    朋友並收取代墊款，伊並未交付搖頭丸（MDMA）給戊○○，
    亦無販賣搖頭丸（MDMA）給綽號牛仔者。附表一編號9 部分
    ，與編號8 為同次交易，伊僅有販賣愷他命給林煥奇，並無
    販賣搖頭丸（MDMA）給林煥奇。附表一編號10部分，係伊與
    辛○○合資購入愷他命，並非伊販賣愷他命給辛○○。附表
    一編號11部分，伊僅有販賣愷他命，並無販賣搖頭丸（MDMA
    ）給辛○○云云。另被告庚○○、戊○○則均否認有何販賣
    第二、三級毒品犯行，被告庚○○辯稱：僅係依己○○指示
    交付愷他命予戊○○及辛○○，但均未收錢，亦無交付搖頭
    丸（MDMA）給辛○○，伊否認與己○○有共同販賣第二、三
    級毒品云云；被告戊○○辯稱：己○○將愷他命交給伊時，
    是說己○○要出去玩，愷他命係己○○與朋友一起買的，並
    由己○○先墊錢，如果己○○的朋友要來拿的話，叫伊交給
    他朋友並幫忙收錢，但伊到達後並未碰到己○○朋友，所以
    轉交未成亦無收到錢，之後伊則將愷他命交還己○○。又伊
    亦無受託要交付搖頭丸（MDMA）給綽號牛仔者，伊否認與己○○有共同販賣第二、三級毒品之犯意聯絡及行為分擔云云
    。經查：
(一)、被告己○○、庚○○為情侶關係；被告戊○○原名黃子旗，
    綽號旗仔，與己○○則為朋友關係，己○○持用如附表二編
    號6 所示NOKIA 廠牌6100型行動電話（序號：000000000000
    00號），搭配以其友人劉進茂名義申請之門號0000000000號
    行動電話SIM 卡使用；庚○○持用如附表二編號7 所示NOKI
    A 廠牌3250型行動電話（序號：00000000000000號），搭配
    以其母親梁珮淇名義申請之門號0000000000號行動電話SIM
    卡使用；戊○○持用門號0000000000號行動電話，其內SIM
    卡以其自己名義申請使用等情，業據被告3 人於警詢供述明
    確（見警卷(一)第2-3 頁、第23-24 頁、第34-36 頁），並有
    和信電訊股份有限公司門號客戶資料查詢回覆可佐（見原審
    卷(一)第112 、114 頁）。而被告己○○有於97年4 、5 月間
    ，在高雄市某不詳酒店旁，以每粒單價400 元，向綽號「陳
    哥」之不詳姓名年籍成年男子，販入數量不詳之第二級毒品
    MDMA；並於97年9 月至10月間某日，在其位於屏東縣屏東市
    ○○路336 巷2 弄3 號住處前，於另案被告李乾百所乘車號
    1907-MD 號自小客車內，以70,000元之代價，向李乾百販入
    第三級毒品愷他命200 公克；另於97年11月19日，再於上址
    住處前在李乾百同前自小客車內，以105,000 元之代價，向
    李乾百販入第三級毒品愷他命300 公克後，以其所有之電子
    磅秤及空夾鏈袋自行分裝，且另案被告李乾百所涉上開販賣
    毒品罪嫌，業因己○○於警詢及偵查中供出毒品來源而查獲
    ，另經原審法院以98年度訴字第586 號審理中等情，業據被
    告己○○於警詢、偵查及原審坦承不諱（見警卷(一)第2 、6
    、14-15 頁、偵卷第61-62 、82-83 、288 頁、原審卷(二)第
    431 頁），並經原審調取98年度訴字第586 號案卷查閱屬實
    （見原審卷(一)第194-220 頁），復有臺灣高等法院被告（李
    乾百）前案紀錄表、臺灣高雄地方法院檢察署檢察官98年度
    偵字第2501號起訴書可稽（見原審卷(一)第156-191 頁）。嗣
    經員警對於被告己○○上開門號0000000000號行動電話依法
    執行通訊監察，錄得疑似買賣毒品之通話內容，並於97年11
    月25日下午2 時50分持搜索票前往己○○上址住處實施搜索
    ，扣得如附表二所示之物品，有原審法院97年度聲監字第18
    05號、97年度聲監續字第2309號通訊監察書影本、監察譯文
    及附表二所示物品可佐。又扣案如附表二編號1 所示毒品8
    包於偵查中經檢察官送驗結果，確屬第三級毒品愷他命；另
    扣案如附表二編號2 所示綠色錠劑2 包（14顆）送驗結果，
    則屬第三級毒品PMMA（對－甲氧基甲基安非他命）「公訴意
    旨指此扣案物為第二級毒品搖頭丸等語，自有誤會」，此有
    高雄醫學大學附設中和紀念醫院98年4 月27日第0000-000號
    、0000-000號檢驗報告在卷可參（見原審卷(一)第109-110 頁
    ），此部分事實，均堪認定。
(二)、附表一所示各次販賣毒品犯行之認定：
 1、附表一編號1 部分：
  被告己○○於本院坦認有此犯行，又依被告己○○所持用門
    號0000000000號行動電話之上開通訊監察譯文之記載，被告
    戊○○所持用之門號0000000000行動電話，於97年10月20日
    晚間10時8 分14秒打入被告己○○持用之0000000000號行動
    電話，通話內容略以（己○○簡稱「葉」、戊○○簡稱「黃
    」）：「葉：還在高雄，等一下下去，你要怎樣？」、「黃
    ：『1 』啦！」、「葉：1 千嗎？」、「黃：嗯！」（見警
    卷(一)第191 頁）。
  證人即被告戊○○於警詢陳稱：97年10月20日晚間10時8 分
    14秒這通電話係伊要向己○○以1,000 元購買2 公克之Ｋ他
    命，後來伊去他家向他購買後，回伊住處吸食等語（見警卷
    (一)36頁「勘驗警詢光碟錄影內容，原審卷(二)第355-369 頁」
    ），其於偵查中具結證稱：伊於97年10月20日向己○○買1,
    000 元之Ｋ他命。伊向己○○拿毒品時，如果己○○不在家
    ，他會請他女友庚○○送下來等語（見偵卷第154 、155 頁
    ），其於原審復證稱：伊曾經與庚○○單獨見面過1 次而已
    ，好像是97年10月20日，見面地點在己○○他家，庚○○拿
    牛皮紙袋包裝之Ｋ他命給伊等語（原審卷(二)第293-294 頁）
    。則被告己○○前開自白核與上述通訊監察譯文及證人戊○○前揭證述內容相符，自堪採為論科之依據。而證人戊○○
    於原審雖改稱該次係伊與己○○合資向己○○之友人購買云
    云，惟與上開通訊監察內容顯然不符，自非可採。
  被告庚○○於原審供稱：有一次是己○○叫伊拿Ｋ他命給戊○○，…，拿給戊○○那次有收錢等語（見原審卷(一)第60頁
    ），核與證人戊○○上開證述內容相符。被告庚○○於原審
    雖另辯稱交付戊○○時，毒品已事先包裝，伊不知所交付之
    物品係毒品云云，及證人戊○○於原審改稱伊係在己○○住
    處遇到庚○○，便請庚○○將其所有業經牛皮紙袋包裝並放
    在己○○桌上之愷他命毒品拿下樓交給伊云云。惟被告庚○○於警詢中自承被告己○○以門號0000000000號行動電話，
    於97年10月27日晚間10時45分16秒打入門號0000000000號行
    動電話之通訊監察譯文確係伊與己○○間之通話內容（見警
    卷(一)第25頁），且庚○○對於譯文中己○○所述「衫褲給你
    」、「拿30去」、「他是隨便亂出嗎」等暗語，係指庚○○
    之弟向己○○取得愷他命毒品等情，顯能理解並能與之對答
    （見警卷(一)第176 頁），並非全然不知己○○對於愷他命毒
    品及金額之暗語。況證人戊○○所稱請庚○○代拿經包裝之
    毒品，顯與戊○○與己○○上開通訊監察譯文所載通話內容
    係向己○○購買所持用門號0000000000號行動電話之上開通
    訊監察譯文1,000 元愷他命之語意不符。被告庚○○所辯核
    屬避重就輕之詞，證人戊○○此部分證述則屬事後迴護之語
    ，不足採信，應以證人戊○○於警詢、偵查所述，與通訊監
    察內容相符，而屬可採。被告己○○、庚○○如附表一編號
    1 所示共同販賣第三級毒品愷他命犯行，已堪認定。
 2、附表一編號2部分：
  依被告己○○所持用門號0000000000號行動電話之通訊監察
    譯文之記載，被告戊○○所持用之門號0000000000行動電話
    ，於97年10月26日凌晨4時30分25秒打入被告己○○持用之0
    000000000 號行動電話，通話內容略以（己○○簡稱「葉」
    、戊○○簡稱「黃」）：「黃：你在哪裡？」、「葉：在家
    」、「黃：我去你家一下」、「葉：要幹嘛？」、「黃：要
    那個」、「葉：不會做一次拿喔？」（見警卷(一)第191 頁）
    。其後被告戊○○又於97年10月26日凌晨4 時50分22秒打入
    被告己○○持用之0000000000號行所持用之門號0000000000
    行動電話，通話內容略以：「黃：你那個不夠！」、「葉：
    啥？」、「黃：不夠！」、「葉：好！」（見警卷(一)第191
    頁）。
  證人戊○○於警詢陳稱：97年10月26日凌晨4 時30分25秒及
    同日凌晨4 時50分22秒這二通電話，係伊去屏東市歐悅汽車
    旅館的房間內，以1,000 元向己○○購買2 公克之Ｋ他命，
    後來發現重量不足，己○○有再補0.5 公克Ｋ他命給伊等語
    （見警卷(一)36頁「勘驗警詢光碟錄影內容，原審卷(二)第355-
    369 頁」），其於偵查中具結證稱：伊於97年10月26日有向
    己○○買1, 000元的Ｋ他命等語（見偵卷第154 頁），前後
    一致且與前述2 通通訊監察內容相符。其於原審雖改稱：本
    次亦係伊與己○○合資向己○○之友人購買云云，惟此不僅
    與其前警詢、偵查中證述不合，復與上開通訊監察內容顯然
    不符，不足採信。應以證人戊○○警詢、偵查互為一致，且
    與通訊監察內容語意情境相符之證述較屬可採，且上開監察
    內容均未提及有被告己○○所謂「合資購毒」之類似話語，
    足徵被告己○○確有如附表一編號2 所示販賣第三級毒品愷
    他命犯行，堪予認定。
 3、附表一編號3部分：
  被告己○○於本院坦認有此犯行，又依被告己○○所持用門
    號0000000000號行動電話之通訊監察譯文之記載，被告戊○○所持用之門號0000000000行動電話，於97年10月27日下午
    4 時43分1 秒打入被告己○○持用之0000000000號行動電話
    ，通話內容略以（己○○簡稱「葉」、戊○○簡稱「黃」）
    ：「黃：你在哪裡？」、「葉：家裡」、「黃：是喔！我叫
    『智鴻』過去（譯文誤譯為『季宏』）」、「葉：『智鴻』
    啊？」、「黃：上一次不是跟我去你家的那一個人嗎？不然
    我叫『偉仔』過去好了」、「葉：好」（見警卷(一)第191 頁
    ）。其後於同日下午4 時52分46秒，綽號「智鴻」之人持用
    門號0000000000號行動電話打入被告己○○持用之00000000
    00號行動電話，通話內容略以：「智鴻：志昇，我是智鴻」
    、「葉：智鴻！」、「智鴻：剛才旗仔（即綽號旗仔之戊○○，譯文誤譯為『其仔』）有跟你講了嗎？」、「葉：要多
    少？」、「智鴻：1 千吧！」、「葉：1 千乎？」、「智鴻
    ：嗯。要在哪裡等？」、「葉：你在哪裡？」、「智鴻：現
    在在大崛（屏東公館地區大崛，譯文音譯大曲）」、「葉：
    不是要叫偉仔過來嗎？」、「智鴻：我跟他二個人啊！」、
    「葉：你跟誰呀？」、「智鴻：我和偉仔啊。」、「葉：那
    旗仔呢？」、「智鴻：他在忙啊！」、「葉：好啊，你在大
    崛等好了」、「智鴻：好！」（見警卷(一)第191 頁）。其後
    於同日下午4 時54分30秒，被告己○○持用0000000000號行
    動電話打入被告戊○○持用之0000000000號行動電話，通話
    內容略以：「葉：你娘雞巴，你怎麼講不聽？」、「黃：我
    不是叫偉仔過去拿？」、「葉：他不知道我們這裡，你要就
    自己過來！害我手機掉到地上壞掉！」、「黃：沒有啊，我
    這裡在忙啊！」、「葉：要給人家抓嗎？」、「黃：沒有啊
    ，我這裡在忙啊！沒有辦法出去啊！」、「葉：誰要拿的啦
    ？」、「黃：我們『公家的』哩（臺語合購之意）」、「葉
    ：好啦！」（見警卷(一)第191-192 頁）。
  被告己○○此部分自白，核與證人鄭智鴻偵查中具結證稱：
    警方播放我門號0000000000號行動電話於97年10月27日通聯
    譯文，係伊去找己○○買凱他命，伊與綽號「偉仔」之鄭鼎
    耀一起去，戊○○亦有合資共買1,000 元等語相符（見偵卷
    第150-151 頁），並經證人戊○○、鄭鼎耀於原審證述明確
    原審卷(二)第298 頁、原審卷(一)第152-153 頁）。被告己○○
    確有如附表一編號3 所示販賣第三級毒品愷他命犯行，亦堪
    認定。
 4、附表一編號4 部分：
  依被告己○○所持用門號0000000000號行動電話之通訊監察
    譯文之記載，被告戊○○所持用之門號0000000000行動電話
    ，於97年11月4 日下午1 時48分18秒打入被告己○○持用之
    0000000000號行動電話，通話內容略以（己○○簡稱「葉」
    、戊○○簡稱「黃」）：「黃：你在哪？」、「葉：家啊！
    」、「黃：我叫偉仔過去，他知道你家」、「葉：多少啊？
    」、「黃：他過去會跟你說」、「葉：你先說啊！」、「黃
    ：跟昨天一樣」、「『1 』嗎？」、「黃：嗯」（見警卷(一)
    第192 頁）。
  證人戊○○於警詢陳稱：97年11月4 日下午1 時48分18秒這
    通電話，係伊與「偉仔」分別以500 元合資，由偉仔去己○○他家，以1,000 元向己○○購買2 公克之Ｋ他命，然後在
    伊家平分吸食等語（見警卷(一)36頁「勘驗警詢光碟錄影內容
    ，原審卷(二)第355-369 頁）。其於偵查中仍具結證述同前，
    並指出其於警詢所稱「偉仔」即鄭鼎耀等語（見偵卷第154
    頁），核與證人鄭鼎耀於警詢及於偵查中以被告身分所供情
    節相符（見警卷(一)66頁、偵卷第182-183 頁）。證人鄭鼎耀
    雖於原審改稱本次僅係要找己○○合資向他的朋友購買Ｋ他
    命，但到達己○○住處時，己○○說他朋友沒接電話，所以
    沒有買成云云，及證人戊○○於原審亦改口附和鄭鼎耀之說
    詞。惟證人鄭鼎耀、戊○○於原審改陳上情，不僅與其二人
    前於警詢、偵查中所述不符，且與前揭通訊譯文內容語意不
    合，如鄭鼎耀係與被告己○○合資購買，自與己○○有相當
    交情，何須假手戊○○電話通知己○○，又鄭鼎耀既曾與戊○○、鄭智鴻有合資於附表一編號3 所示時地向己○○購買
    過愷他命之經驗，本次為何變更交易方式，改與己○○合資
    另向他人購買；且未確定能購得愷他命，何以直接前往己○○住處，而不以電話確認後再行前往，均與常理不合，顯屬
    事後迴護之詞，均無可採，仍以證人鄭鼎耀、戊○○於警詢
    、偵查所述，不僅前後一致，互核相符，復與通訊監察譯文
    相合，而屬可信。被告己○○確有如附表一編號4 所示販賣
    第三級毒品愷他命犯行，已堪認定。
 5、附表一編號5 部分：
  依被告己○○所持用門號0000000000號行動電話之通訊監察
    譯文之記載，於97年11月15日下午5 時4 分58秒，某名持用
    門號0000000000號行動電話之不詳姓名之人打入被告己○○
    所持用門號0000000000號行動電話，通話內容略以（己○○
    簡稱「葉」）：「葉：喂！」、「某男：你在哪裡？」、「
    葉：在外面」、「某男：還在外面？」、「葉：不然你打給
    我朋友」、「某男：電話幾號？」、「葉：0000000000（即
    戊○○持用之門號）」、「某男：喔！好！」（見警卷(一)第
    18 3頁）。其後被告己○○於同日下午6 時3 分8 秒打入被
    告戊○○所持用之門號0000000000行動電話，通話內容略以
    ：、「葉：有人打電話給你嗎？」、「黃：有啊！你朋友那
    一個」、「葉：你有拿給他嗎？」「黃：有啊！」、「葉：
    你拿多少給他？」、「黃：拿1 千的給他」、「葉：他有拿
    錢給你嗎？」、「黃：有啊！有啊！」（見警卷(一)第183 頁
    ）。
  被告己○○於警詢原供稱：關於97年11月15日下午5 時4 分
    58秒及同日下午6 時3 分8 秒這兩通電話，伊不記得000000
    0000行動電話號碼持用者是誰，這二通電話內容是當時有人
    要向伊買Ｋ他命，伊因在小琉球，所以叫他去向戊○○拿，
    至於戊○○的Ｋ他命是伊交給他的等語（見警卷(一)第18-19
    頁），其於偵查中仍供稱：伊有交付愷他命予戊○○，請其
    代為送給買家並向對方收錢等語（見偵卷第289 頁）。又被
    告戊○○於警詢亦陳稱：關於97年11月15日下午6 時3 分8
    秒這通電話，係因己○○要去小琉球玩，出發前在他家把Ｋ
    他命交給伊，如果他朋友要購買，要伊幫他送貨，等他回來
    之後，伊就將他交給伊之搖頭丸及Ｋ他命還有向他朋友收取
    的現金，全部還給己○○，他有拿800 元給伊當工資。這通
    電話內容係己○○向伊詢問有關己○○的朋友有沒有約伊到
    屏東市空軍醫院交易，以1,000 元向伊購買2 公克Ｋ他命。
    伊則向己○○答稱伊有到屏東市空軍醫院將2 公克之Ｋ他命
    交給他朋友並收取1,000 元，等到己○○從小琉球回來後，
    伊有將1,000 元交給己○○等語（見警卷警卷(一)36-37 頁「
    勘驗警詢光碟錄影內容，原審卷(二)第355-369 頁」），其於
    偵查中仍具結證稱：己○○於97年11月15日去小琉球玩，他
    把毒品放伊那裡，跟伊說如果有朋友要買，叫伊幫他送貨，
    這次是對方打電話與伊聯絡，伊幫己○○拿毒品給對方，並
    向對方收取1,000 元。伊係因為己○○家裡不好過，才會幫
    他送，還有他出外去玩，伊也會幫他送，伊收錢回來己○○
    會拿800 元給伊，伊坦承有幫忙販賣毒品等語（見偵卷第15
    4-155 頁），核與其於警詢陳述前後一致，並與被告己○○
    於警詢及偵查中就此部分之供述互核相符，自堪採信。
  被告己○○、戊○○於原審改稱係己○○前與朋友合資購買
    愷他命，並先代墊價金，嗣因前往小琉球遊玩，故將愷他命
    委託戊○○交給上開合資之朋友並收取代墊款云云，非僅與
    其二人前於警詢、偵查中之供證內容矛盾，且與通訊監察內
    容之語意顯然不合。且二人於警詢、偵查中異時異地接受詢
    問，供證情節完全一致，如非果有此事，豈能連細節均能合
    致，又豈有事先勾串，均為對己不利之陳述，自以二人於警
    詢、偵查中互為一致，並與通訊監察內容相符之供述而為可
    採，其於原審所辯委無可採。
  被告己○○、戊○○嗣於本院又改陳「戊○○受託後因未碰
    到己○○朋友，所以轉交未成亦無收到錢，之後戊○○則將
    愷他命交還己○○」云云，除與其2 人之前供詞互異，且被
    告己○○所舉之證人乙○○於本院亦證述不知其名義遭人冒
    用申辦0000000000號行動電話（見本院卷第162 頁反面-163
    頁），是此部分證人乙○○證詞，亦無從採為有利於被告2
    人之認定。被告己○○、戊○○2 人確有如附表一編號5 所
    示共同販賣第三級毒品愷他命之犯行，已堪認定。
 6、附表一編號6部分：
  依被告己○○所持用門號0000000000號行動電話之通訊監察
    譯文之記載，於97年11月15日下午9時8分30秒，某名持用門
    號0000000000號行動電話自稱「牛仔」之不詳姓名之人打入
    被告己○○所持用門號0000000000號行動電話，通話內容略
    以（己○○簡稱「葉」）：「葉：喂！」、「某男：喂！你
    現在有嗎？」、「葉：有！有！」、「某男：你在家裡嗎？
    」「葉：我報電話，你打給他」、「某男：報電話？打給誰
    ？」、「葉：等一下，我報給你」、「某男：好！你要打給
    我嗎？」、「葉：我叫他打給你好了」（見警卷(一)第183-18
    4 頁）。其後被告己○○於同日晚間9 時9 分17秒打入被告
    戊○○所持用之門號0000000000行動電話，通話內容略以：
    「葉：喂！你打這支電話！」、「黃：我嗎？打幾號？」、
    「葉：你有在忙嗎？」「黃：有呀！」、「葉：你在忙？」
    、「黃：是要過去，還是要過來？」、「葉：你打給他，叫
    他過來！」、「黃：好！幾號？」、、「葉：0000000000。
    你給他2 、3 ，應該5 個！」、「黃：你剛才只報0000000
    而已呢！」、「葉：609 呀！」、「黃：0000000000。你講
    怎樣？」、「葉：2 、3 ！」、「黃：2 、3 ？」、「葉：
    5 個！你跟他拿2 千3 ！」、「黃：好！」（見警卷(一)第18
    4 頁）。
  被告己○○於警詢原供稱：關於97年11月15日晚間9 時8 分
    30秒及同日晚間9 時9 分17秒這兩通電話，是門號00000000
    00號行動電話號碼持用人要向伊拿Ｋ他命，伊打電話給戊○○說：「5 個、你跟他拿2 千3 ！」，就是要戊○○拿5 公
    克Ｋ他命給對方並收取2,300 元等語（見警卷(一)第19頁）；
    於偵查中仍供稱：伊有交付愷他命予戊○○，請其代為送給
    買家並向對方收錢等語（見偵卷第289 頁）。又被告戊○○
    於警詢陳稱：關於97年11月15日晚間9 時9 分17秒這通電話
    ，也是因己○○去小琉球玩，把Ｋ他命交給伊，要伊幫他送
    貨，這通電話內容係己○○的朋友要以2,300 元購買5 公克
    Ｋ他命，己○○要伊自行打電話與他朋友聯絡，伊打給他朋
    友聯絡後，約在屏東市「東海釣蝦場」外面，將5 公克Ｋ他
    命交給他朋友並向他收取2,300 元。等到己○○從小琉球回
    來後，伊有將2,300 元交給己○○等語（見警卷(一)36頁「勘
    驗警詢光碟錄影內容，原審卷(二)第355-369 頁」），其於偵
    查中仍具結證稱：這通電話是伊幫己○○送了5 公克Ｋ他命
    ，並向對方收了2,300 元，對方的電話是0000000000號等語
    （見偵卷第154 頁），核與其於警詢中之供述前後一致，並
    與被告己○○於警詢及偵查中就此部分之供述互核相符，自
    堪採信。
  被告己○○、戊○○於原審改稱係因己○○前與朋友合資買
    愷他命，並先代墊價金，嗣因前往小琉球遊玩，故將愷他命
    委託戊○○交給上開合資之朋友並收取代墊款云云，嗣於本
    院又改陳「戊○○受託後因未碰到己○○朋友，所以轉交未
    成亦無收到錢，之後戊○○則將愷他命交還己○○」云云，
    除與其2 人之前警、偵供詞互異，又被告己○○所舉之證人
    丙○○於本院雖證述其曾與己○○合資買愷他命，但之後並
    未拿到愷他命等語（見本院卷第163 頁反面），然其卻對於
    與己○○合資買毒之數量、每人應分擔金額多少等情均不知
    悉（見本院卷第164 頁正面），衡情難認此部分證詞為可信
    。自應以被告己○○、戊○○前於警、偵所陳而與通訊監察
    內容相符之內容為可採。被告己○○、戊○○確有如附表一
    編號6 所示共同販賣第三級毒品愷他命之犯行，亦堪認定。
 7、附表一編號7 部分：
  依被告己○○所持用門號0000000000號行動電話之通訊監察
    譯文之記載，於97年11月16日凌晨2 時46分50秒，某名持用
    門號0000000000號行動電話之不詳姓名之人打入被告己○○
    所持用門號0000000000號行動電話，通話內容略以（己○○
    簡稱「葉」）：「葉：喂！」、「牛仔：志昇呀！你在睡覺
    嗎？」、「葉：你是誰？」、「牛仔：我是牛仔。你在睡覺
    嗎？」、「葉：沒有」、「牛仔：我以為你在睡覺」、「葉
    ：你講！」、「牛仔：『帽仔』！借我！」、「葉：『帽仔
    』！你講你只一次來我家那一個？我打電話給別人一下，我
    不在家裡」、「牛仔：好的，你先打給別人，再打給我」、
    「葉：好」（見警卷(一)第184 頁）。其後被告己○○於同日
    凌晨2 時47分56秒打入被告戊○○所持用之門號0000000000
    行動電話，通話內容略以：「黃：喂！」、「葉：你在睡覺
    了嗎？」、「黃：還沒有」、「葉：我報電話給你！等一下
    ，0000000000」、「黃：0000000000」、「葉：他要上面的
    ，你打電話問他要幾個？」、「黃：好的」（見警卷(一)第18
    5 頁）。
  被告己○○於警詢原供稱：關於97年11月16日凌晨2 時46分
    50秒及同日凌晨2 時47分56秒兩通電話，門號0000000000號
    行動電話號碼持用者（牛仔）的意思是要向伊拿一粒眠（紅
    豆），伊叫戊○○打電話問他要拿多少，他們再自己去約定
    交易等語（見警卷(一)第19-20 頁），雖坦認有指示戊○○進
    行交易，惟辯稱所交易之毒品係俗稱「一粒眠」或「紅豆」
    之第三級毒品硝甲西泮。然被告戊○○於警詢陳稱：97年11
    月16日凌晨2 時47分56秒這通電話，也是己○○去小琉球玩
    ，出發前在他家把搖頭丸交給伊。通話內容是己○○向伊表
    示他朋友要買「上面的」，就是搖頭丸，叫伊自己和他朋友
    聯絡。我隨後約己○○的朋友到伊住處外面，他朋友以400
    元購買1 顆搖頭丸。等到己○○從小琉球回來後，伊有將40
    0 元交給己○○等語（見警卷(一)37頁「勘驗警詢光碟錄影內
    容，原審卷(二)第355-369 頁」），其於偵查中仍具結證稱：
    97年11月16日己○○又報給伊0000000000號電話，伊幫己○○送搖頭丸，收400 元等語（見偵卷第154 頁），核與其於
    警詢中之供述前後一致。
  被告己○○於警詢中原辯稱上開電話內容係指示戊○○交易
    「一粒眠」，於原審忽稱係應該只是要借帽子的，又稱其於
    警詢中原先陳稱係Ｋ他命，因員警不信，堅指「上面的」定
    係搖頭丸或一粒眠，伊始改稱係一粒眠云云。又被告戊○○
    於原審改稱該次係因己○○前與朋友合資購買愷他命，並先
    代墊價金，嗣因前往小琉球遊玩，故將愷他命委託戊○○交
    給上開合資之朋友並收取代墊款云云，二人所辯彼此即不一
    致，復均與渠等前於警、偵供述互相齟齬，已難輕信。況被
    告己○○於警詢之初尚未提示並詢問上開2 通通話內容時，
    經警詢問其於其他通訊監察內容中提及「下上半場」、「下
    下半場」、「上面的」、「下面的」、「衣（衫）」、「褲
    子」、「YSL 」、「小紅帽」等術語之含意，答稱：「下上
    半場」指搖頭丸、「下下半場」指Ｋ他命、「上面的」指搖
    頭丸、「下面的」指Ｋ他命、「衣（衫）」指搖頭丸、「褲
    子」指Ｋ他命、「YSL 」指搖頭丸、「小紅帽」指紅豆、一
    粒眠等術語之含意等語（見警卷(一)第3 頁），顯然被告己○○於通話內容中使用「下上半場」、「上面的」、「衣（衫
    ）」等形容上面、上半身之術語，均係指搖頭丸（第二級毒
    品MDMA）而言；相對之「下下半場」、「下面的」、「褲子
    」等形容下面或下半身之術語，始係指愷他命。至於一粒眠
    （第三級毒品硝甲西泮）因俗稱紅豆，始以「小紅帽」之類
    形容紅色之物品代之。惟因販賣第二級毒品之刑責重於販賣
    第三級毒品，其為規避販販賣第二級毒品刑責，始於警詢中
    假借通訊監察譯文中有「帽子」之術語（實則仍係指上面）
    ，即供稱係販賣第三級毒品一粒眠，故為混淆。倘其該次所
    販賣之毒品確為一粒眠或愷他命等第三級毒品，則被告戊○○豈有於警詢、偵查中供稱係第二級毒品搖頭丸，徒陷自身
    於較重刑責之理。自以被告戊○○於警詢中之供述及偵查中
    之證述前後一致，且與通訊監察內容中「帽子」、「上面的
    」等被告己○○通常於電話中用以表示搖頭丸之術語相符，
    而屬可採。
  被告己○○、戊○○嗣於本院又改陳「戊○○受託後因未碰
    到己○○朋友，所以轉交未成亦無收到錢，之後戊○○則將
    愷他命交還己○○」云云，除與其2 人之前供詞互異，而被
    告己○○所舉之證人甲○○於本院雖證述其曾託己○○代買
    愷他命，但之後並未拿到愷他命，又其未曾向戊○○拿過搖
    頭丸等語（見本院卷第158 頁反面-159頁反面），然其卻對
    於委託己○○代買愷他命之價格如何均不知悉（見本院卷第
    160 頁反面），且所述關於「帽子」之代稱及否認自戊○○
    處取得搖頭丸等證詞，均與被告戊○○前於警、偵證詞互異
    ，衡情難認證人甲○○上開證詞為可信。自應以被告戊○○
    前於警、偵所陳而與通訊監察內容相符之內容為可採。被告
    己○○、戊○○確有如附表一編號7 所示共同販賣第二級、
    第三級毒品犯行，均堪認定。
 8、附表一編號8、9部分：
  被告己○○於本院坦認有此犯行，又依被告己○○所持用門
    號0000000000號行動電話之通訊監察譯文之記載，於97年11
    月8 日晚間11時59分40秒，綽號「小奇」之人持用門號0000
    000000號行動電話打入被告己○○持用之0000000000號行動
    電話，通話內容略以（己○○簡稱「葉」）：「葉：喂！」
    、「小奇：是兄嗎？我是小奇呀！（譯文誤譯為小其）」、
    「葉：哦！」、「小奇：你有沒有在家裏？」、「葉：我現
    在沒有在家裏呢！」、「小奇：沒有在家裏哦？」、「葉：
    嗯！我在外面！」、「小奇：干有方便？」、「葉：你在那
    裡？」、「小奇：棒球場！你知小信（音譯）他家嗎？」、
    「葉：不知道呢！不然我到棒球場打給你？」、「小奇：你
    過來蘋果超商再打給我好了！」、「葉：1 千呢？」、「小
    奇：好！」（見警卷(一)第206 頁）。其後於97年11月9日 凌
    晨0 時8 分48秒，被告己○○以0000000000號行動電話，打
    入小奇持用之0000000000號行動電話，通話內容略以：「葉
    ：喂！」、「小奇：你一直騎過來，這附近不是有一間廟？
    」、「葉：嗯！」、「小奇：廟啊... 你在慢慢騎你就會看
    到人！」、「葉：哦！好！」（見警卷(一)第206 頁）。隨後
    於97年11月9 日凌晨0 時10分14秒，小奇持用之0000000000
    號行動電話，打入被告己○○0000000000號行動電話，通話
    內容略以：「葉：喂！我已經要到彩虹（音譯）她家了呢！
    」、「小奇：沒有啊！返頭啊！廟旁邊那裡！」、「葉：那
    一間大廟嗎？」、「小奇：嗯呀！」、「葉：哦！好！好！
    」（見警卷(一)第206 頁）。嗣於97年11月9 日凌晨2 時57分
    52秒，小奇持用0000000000號行動電話，打入被告己○○00
    00000000號行動電話，通話內容略以：「葉：喂！」、「小
    奇：昇仔！你那裡有「上面」嗎？」、「葉：有呀！」、「
    小奇：你在那裡？」、「葉：一樣呀！」、「小奇：一樣在
    那裡哦？現在多少？」、「葉：700 呀！」、「小奇：好呀
    ！我拿3 個啊！」、「葉：你快要到了再打給我！」、「小
    奇：好好好！」（見警卷(一)第206-207 頁）。
  證人林煥奇於警詢陳稱：伊綽號奇仔，門號0000000000號行
    動電話係伊本人所申辦，是伊本人持用。伊與己○○係朋友
    關係，並無任何仇恨或糾紛。97年11月8 日晚間11時59分40
    秒、11月9 日凌晨0 時8 分48秒、11月9 日凌晨0 時10分14
    秒及97年11月9 日凌晨2 時57分52秒，這4 通電話均係伊與
    己○○的對話。伊打電話給己○○是要向他購買搖頭丸及Ｋ
    他命，約他在屏東市棒球場附近的廟宇見面，以1,000 元購
    買約2 公克Ｋ他命，還有以700 元價格購買3 顆搖頭丸。是
    己○○本人交給伊等語（見警卷(一)58-60 頁），其於偵查中
    仍具結證稱：伊曾向己○○買過3 次毒品。關於97年11月8
    日、11月9 日之通訊監察譯文則係伊向己○○購買1,000 元
    Ｋ他命及700 元搖頭丸3 顆之內容，此次係在屏東市棒球場
    附近交易，伊到達時，己○○已先到在等伊了等語（見偵卷
    第179 頁），核與警詢證述內容前後一致。
  證人林煥奇於原審仍具結證稱：伊於97年11月9 日凌晨2 時
    57分52秒與己○○間之通訊監察譯文中，所稱「上面的」是
    指搖頭丸、「700 」是指搖頭丸1 顆售價700 元、「3 個」
    是指伊想向他買3 顆搖頭丸等語（見原審卷(一)第164 頁），
    惟另稱：但後來搖頭丸沒有買到，到了約定地點那邊，己○○說沒有搖頭丸，要向朋友調，伊說那就不用了云云。然證
    人林煥奇此部分之證述，不僅與其於警詢、偵查中之證述內
    容前後矛盾，難以遽信；且依上開通訊監察譯文之記載（林
    煥奇簡稱「林」、己○○簡稱「葉」）：「林：昇仔！你那
    裡有「上面」嗎？」、「葉：有呀！」、「小奇：你在那裡
    ？」、「葉：一樣呀！」、「小奇：一樣在那裡哦？現在多
    少？」、「葉：700 呀！」、「小奇：好呀！我拿3 個啊！
    」、「葉：你快要到了再打給我！」、「小奇：好好好！」
    （見警卷(一)第206-207 頁），被告己○○於通話當時，顯已
    持有3 顆以上之搖頭丸可供販賣，倘其仍須調貨，衡情縱不
    於電話中告知林煥奇，請林煥奇稍待其通知調貨結果，亦不
    致與林煥奇約定交易地點後，遲未調得現貨，竟不即時通知
    林煥奇，使林煥奇徒勞無獲。證人林煥奇所稱到達約定地點
    後，始發現己○○未持有搖頭丸可供販賣，因而作罷云云，
    顯屬事後迴護之詞，不足採信。
  觀諸前揭4 次通訊監察譯文內容，於97年11月8 日晚間11時
    59分40秒之第1 次通話，顯係證人林煥奇撥打被告己○○行
    動電話，與己○○約定地點交易毒品，且依己○○於電話中
    以「1 千」計數，與其前開如附表一編號1 至6 所示販賣愷
    他命所用計數用語相同，顯係約定交易1,000 元之愷他命毒
    品，且係約定由己○○前往林煥奇指定地點屏東市棒球場附
    近廟宇進行交易。其後己○○於97年11月9 日凌晨0 時8 分
    48秒，撥打林煥奇行動電話之第2 次通話內容，顯示己○○
    已出發前往約定地點，於途中打電話向林煥奇詢問詳細之會
    面處所。隨後林煥奇於97年11月9 日凌晨0 時10分14秒，撥
    打己○○之行動電話之第3 次通話內容，則係林煥奇向己○○詢問是否已順利到達約定地點，並顯示己○○已接近目的
    地，應於通話後不久即已到達約定地點並完成交易，上開3
    次通話顯然均屬前述己○○販賣1,000 元愷他命予林煥奇之
    內容甚明。至於完成該次愷他命毒品交易後，林煥奇另於97
    年11月9 日凌晨2 時57分52秒，距離前次通話已近3 小時之
    後，再撥打己○○行動電話之第4 次通話內容，顯係林煥奇
    向己○○購得前述1,000 元愷他命毒品，並各自離去後，另
    行起意，再以電話與己○○聯絡，約定另一購買單價700 元
    之搖頭丸3 顆之毒品交易，且該次交易內容純係購買搖頭丸
    而無愷他命，並約定改由林煥奇前往原來地點取交搖頭丸毒
    品，顯屬另次交易而與先前3 次通話內容無關。公訴意旨認
    被告己○○先後於97年11月8 日晚間11時59分、97年11月9
    日凌晨0 時10分許，各販賣500 元之愷他命予林煥奇，再於
    97年11月9 日上午2 時57分許，同時販賣1,000 元之愷他命
    及總價700 元之搖頭丸3 顆（見起訴書附表編號8 、9 、10
    ），應係誤解證人林煥奇於警詢、偵查中所稱共向己○○購
    買3 次毒品之真意，而與前揭4 次通訊監察譯文混淆之故，
    堪認起訴書附表編號8 、9 所載應為被告己○○同一犯罪事
    實。至於證人林煥奇雖稱前揭4 次通話內容僅係同次購買1,
    000 元之愷他命及總價700 元之搖頭丸3 顆等語，核與各該
    通訊監察譯文所示時間、交易地點、方式、毒品種類及數量
    不符，應認係分別2 次不同之交易無訛。
  被告己○○於本院雖舉證人丁○○證述其曾陪同林煥奇，前
    往屏東公館附近某廟宇去找己○○，林煥奇下車與己○○交
    談後回來，手上並無拿東西云云（見本院卷第161 頁正、反
    面），然證人丁○○亦不諱言其所述上情之時間已不記得，
    並不知林煥奇與己○○交談何事，亦不知林煥奇交談後回來
    身上有無拿東西，其所述廟宇離屏東棒球場之路程，約騎機
    車十餘分鐘等語（見本院卷第161-162 頁），足徵證人丁○○所證上情之地點，顯與上開交易地點有別，又縱認係屬同
    一地點，然證人丁○○對於林煥奇當日向己○○購買毒品之
    種類、數量等情均不知悉，是證人丁○○所證上情，無從佐
    為有利於被告己○○之認定。被告己○○確有如附表一編號
    8 （即起訴書附表8 、9 ）所示販賣第三級毒品愷他命，及
    附表一編號9 （即起訴書附表編號10）所示販賣第二級毒品
    MDMA各1 次之犯行，均堪認定。
 9、附表一編號10、11部分：
  依被告己○○所持用門號0000000000號行動電話之通訊監察
    譯文之記載，於97年11月4日凌晨3時58分28秒，某持用門號
    0000000000號行動電話之人以該電話打入被告己○○持用之
    0000000000號行動電話，通話內容略以（己○○簡稱「葉」
    ）：「某男：你在做啥？在睡嗎？」、「葉：嗯！」、「某
    男：要出門怎樣？還是我騎去大廟？」、「葉：你要做啥？
    」、「某男：要拿！拿『5』啊！」、「葉：嗯！」（見警
    卷(一)第178 頁）。其後於同日凌晨4 時33分6 秒，該持用00
    00000000號行動電話之人又以該電話打入己○○之00000000
    00號行動電話，通話內容略以：「某男：我在大廟！」、「
    葉：嗯！」（見警卷(一)第178 頁）。
  依被告己○○所持用門號0000000000號行動電話之通訊監察
    譯文之記載，於97年11月21日晚間10時29分51秒，上開持用
    門號0000000000號行動電話之人，又以該電話打入被告己○○持用之0000000000號行動電話，通話內容略以（己○○簡
    稱「葉」）：「某男：你在哪？」、「葉：外面耶！怎樣？
    你說！」、「某男：5 上10下！」、「葉：我等一下打給你
    ！」、「某男：我等一下要去你家了耶！」、「葉：我沒在
    家耶！我馬上打給你，跟你說！」（見警卷(一)第178 頁）。
    隨後己○○即於同日晚間10時30分41秒，以其上開行動電話
    打入被告庚○○持用之門號0000000000號行動電話，通話內
    容略以（庚○○簡稱「廖」）：「葉：你再用1 個『5 』的
    ！袋子內是不是有1 個？藍色的那個？」、「廖：嗯！」、
    「葉：你再另外用一個，跟那藍色的用『4 』！加垃圾袋有
    『4.25』！」、「廖：再多用1 個喔？」、「葉：嗯！你再
    多用一個。你知道要去哪裡用？」、「廖：不知道！」、「
    葉：我剛才從龍仔來的那個！加那藍色的，2 個！」、「廖
    ：嗯！」、「葉：上面黑色方型盒子裡面那個，你拿5.5 『
    上』，你用好的時候打給我！」、「廖：好！」（見警卷(一)
    第178 頁）。隨後己○○即於同日晚間10時35分5 秒，以其
    上開行動電話打入上開男子之門號0000000000號行動電話，
    通話內容略以：「葉：你到我家的時候，打給我！」、「某
    男：嗯！」（見警卷(一)第178 頁）。其後於同日晚間10時38
    分42秒，庚○○以其0000000000號行動電話，打入己○○上
    開行動電話，通話內容略以：「廖：好了！」、「葉：好了
    嗎？」、「廖：2 個『5 』的，『上』5 嗎？」、「葉：嗯
    ！」（見警卷(一)第178 頁）。其後於同日晚間10時42分55秒
    ，上開持用0000000000號行動電話之人又以該電話打入己○○之0000000000號行動電話，通話內容略以：「某男：我到
    你家了」（見警卷(一)第178 頁）。己○○立即於同日晚間10
    時44分26秒，以其上開行動電話打入被告庚○○持用之門號
    0000000000號行動電話，通話內容略以：「葉：下去樓下！
    『其仔』在樓下！你拿5 千5 ！」（見警卷(一)第179 頁），
    核與被告己○○於本院坦承有此部分販賣第三級毒品愷他命
    之自白相符。
  證人辛○○於警詢陳稱：伊綽號「其仔」、「枝仔」，門號
    0000000000號行動電話號碼是伊本人申辦使用。伊與己○○
    、庚○○都沒有任何仇恨或糾紛。關於97年11月4 日凌晨3
    時58分28秒及同日凌晨4 時33分6 秒這2 通通訊監察譯文是
    伊與己○○之對話，對話內容是伊要向己○○購買5 公克Ｋ
    他命（即愷他命，下同），約定在屏東市公館地區媽祖廟旁
    公廁前交易。當天是己○○將5 公克Ｋ他命裝在1 個夾鏈袋
    內交給伊，並向伊收取2, 000元現金。至於97年11月21日晚
    間10時29分51秒、10時35分5 秒及10時42分55秒這3 通通訊
    監察譯文，則是伊向「己○○」購買搖頭丸5 顆及Ｋ他命10
    公克。當日伊打電話給己○○時，己○○說他人在外面，叫
    伊去他家後再打電話給他。後來伊到己○○住處門口時，再
    次打電話給己○○，己○○就叫伊在他家門口等一下，過沒
    多久己○○的女友庚○○就從己○○家裡走出來，將搖頭丸
    5 顆伊印象中是裝成1 個夾鏈袋，及Ｋ他命10公克伊印象中
    是裝成2 個夾鏈袋，全部交給伊，並向伊收取5,500 元現金
    ，就是搖頭丸5 顆總價1,500 元、Ｋ他命10公克總價4,000
    元之價金等語（見警卷(一)78-81 頁），其於偵查中仍具結證
    稱：97年11月4 日及11月21日之通訊監察譯文內容是伊與己○○的通話，這2 次的通話都是伊向己○○拿毒品。第1 次
    只拿Ｋ他命，第2 次即11月21日這次是拿Ｋ他命及搖頭丸。
    譯文中所稱之「大廟」是指屏東市公館地區的媽祖廟。伊於
    97年11月4 日向己○○購買的是Ｋ他命，譯文中的「5 」是
    指Ｋ他命5 公克的意思，該次伊買了2,000 元，是在媽祖廟
    那裡交易，交易時只有伊與己○○在場。至於97年11月21日
    那次則是去己○○位於屏東市公館地區之住處購買，那次我
    花了5,500 元買了10公克Ｋ他命共4,000 元，及5 顆搖頭丸
    共1,000 元。譯文中所稱「上」指的是搖頭丸，「下」則是
    指Ｋ他命。當日伊打電話給己○○時，己○○說他在外面，
    等一下就會回家，叫伊到他家時打電話給他。伊一到己○○
    就打電話給他，他叫伊稍等，過一會兒，他女朋友庚○○就
    拿搖頭丸及Ｋ他命下來給伊，伊把錢交給庚○○等語（見偵
    卷第191-192 頁），核與其於警詢中之證述前後一致，且與
    上開通訊監察譯文內容相符，堪予採信。
  證人辛○○於原審改稱：伊於97年11月4 日是去屏東公館媽
    祖廟找己○○一起去向他朋友買Ｋ他命，不是向己○○買Ｋ
    他命。伊於97年11月21日去己○○住處只是要拿Ｋ他命，沒
    有拿搖頭丸，所以那次庚○○沒有拿搖頭丸給伊。譯文中「
    5 上10下」都是指Ｋ他命。「5 」是指5 公克、「10」是指
    10公克，因為下是10公克，所以要分成2 包。「5 上10下」
    表示要拿10公克Ｋ他命並分成2 包，每包5 公克。如果是「
    5 上20下」就是要拿20公克Ｋ他命，分成4 包，每包5 公克
    ，這術語只有「5 」上，沒有別種數字的「上」。該次伊交
    給庚○○5,500 元，只有其中4,000 元是買Ｋ他命的價金，
    另外1,500 元是伊欠己○○的錢，與毒品無關，伊拿5,500
    元給庚○○時沒有跟她說這是什麼錢，她應該不會誤會是毒
    品的價金云云，不僅與其前於警詢、偵查中所述前後矛盾，
    復與通訊監察譯文語意不符，自難採信，而應以其於警詢及
    偵查中所述前後一致，且與通訊監察譯文內容相符之證述，
    較屬可採。何況被告己○○於原審對於附表一編號11所示之
    犯罪事實，業已供承該次有一手交錢一手交貨，Ｋ他命及搖
    頭丸都有等語（見原審卷(一)第60頁），雖其之後於審理時均
    改口否認販賣搖頭丸部分，然如非果有其事，被告己○○豈
    有於原審坦認刑責較重之販賣第二級毒品MDMA（搖頭丸）犯
    行之理。是被告己○○確有如附表一編號10、11所示犯行，
    實堪認定。
  被告庚○○雖於原審辯稱並未分裝毒品，且不知交付予辛○○物品係毒品，亦不知所收取之5,500 元係販賣毒品之價金
    ，及於本院辯稱其未拿MDMA（搖頭丸）給辛○○云云。惟依
    前揭97年11月21日晚間10時30分41秒之通訊監察譯文記載：
    「葉：你再用1 個『5 』的！袋子內是不是有1 個？藍色的
    那個？」、「廖：嗯！」、「葉：你再另外用一個，跟那藍
    色的用『4 』！加垃圾袋有『4.25』！」、「廖：再多用1
    個喔？」、「葉：嗯！你再多用一個。你知道要去哪裡用？
    」、「廖：不知道！」、「葉：我剛才從龍仔來的那個！加
    那藍色的，2 個！」、「廖：嗯！」、「葉：上面黑色方型
    盒子裡面那個，你拿5.5 『上』，你用好的時候打給我！」
    、「廖：好！」（見警卷(一)第178 頁）；同日晚間10時38分
    42秒通訊監察譯文記載：「廖：好了！」、「葉：好了嗎？
    」、「廖：2 個『5 』的，『上』5 嗎？」、「葉：嗯！」
    （見警卷(一)第178 頁），及同日晚間10時44分26秒之通訊監
    察譯文記載：「葉：下去樓下！其仔在樓下！你拿5 千5 ！
    」（見警卷(一)第179 頁），足見被告庚○○不僅熟諳「1 個
    『5 』」、「2 個『5 』」、「加垃圾袋有『4.25』！」、
    「5.5 『上』」、「『上』5 」、「藍色的那個」、「再另
    外用一個，跟那藍色的用『4 』，加垃圾袋有『4.25』」等
    有關己○○對於愷他命、搖頭丸毒品種類、分裝數量及方法
    之術語外，並確有親手加以計算毒品數量後而為分裝，且明
    知其交付予證人辛○○之物品，即係甫經其親手分裝之Ｋ他
    命及搖頭丸，及己○○指示其收取之5,500 元，即係該等毒
    品之價金，而以自己參與犯罪之意思，而參與分裝毒品、收
    取價金等構成要件行為，對於該次販賣Ｋ他命及搖頭丸予辛○○，確有犯意聯絡及行為分擔，所辯上情均屬卸責飾詞，
    並無可採。被告庚○○確有如附表一編號11所示之共同販賣
    犯行，亦堪認定。
  被告庚○○辯護人聲請再傳訊證人辛○○，欲證明「庚○○
    所交付毒品是否僅係愷他命，而無MDMA（搖頭丸）」（見本
    院卷第121 頁），然此部分待證事實業已明確，如前所述，
    依刑事訴訟法第163 條之2 第2 項第3 款規定，本院認為此
    調查已無必要，附此敘明。
(三)、按毒品危害防制條例所規定之販賣毒品罪，雖未明示「營利
    之意圖」為其犯罪構成要件，然「販賣」一語，在文義解釋
    上已寓含有從中取利之意思存在，且從商業交易原理與一般
    社會觀念而言，販賣行為在通常情形下，仍係以牟取利益為
    其活動之主要誘因與目的；再衡以毒品之非法交易向為政府
    查禁森嚴且重罰不寬貸之行為，為一般民眾普遍認知之事，
    本件如附表一所示戊○○、鄭智鴻、鄭鼎耀、林煥奇、辛○○及其他不詳姓名年藉之毒品買受人，與被告己○○、庚○○、戊○○等人並無深交，倘非有利可圖，被告三人絕無平
    白甘冒被查緝重罰之高度風險，而由被告己○○販入、分裝
    、聯絡並親自或指示被告庚○○、戊○○交付毒品及收取價
    金之理，是其販入之價格當較其出售之價格為低，而有從中
    賺取買賣價差牟利之意圖及事實，應屬合理認定。又販賣毒
    品係違法行為，非可公然為之，亦無公定價格，容易分裝並
    增減份量，而每次買賣之價量，可能隨時依雙方關係深淺、
    資力、需求量及對行情之認知、來源是否充裕、販賣者是否
    渴求資金、查緝是否嚴緊、購買者被查獲時供述購買對象之
    可能風險之評估等，因而異其標準，並機動調整，非可一概
    論之，是販賣毒品之利得除被告坦承犯行或價量俱臻明確外
    ，委難察得其交易實情，然販賣者從價差或量差中牟利之方
    式雖異，惟其販賣行為在意圖營利則屬同一；從而，舉凡有
    償交易，除足以反證其確係另基於某種非圖利本意之關係外
    ，通常尚難因無法查悉其販入價格，做為是否高價賣出之比
    較，諉以無營利之意思而阻卻販賣犯行之追訴。本件倘被告
    等人未因販售上開毒品而從中牟利，當無耗費諸多時、力以
    電話聯繫而多次轉售上開毒品予上開證人之閒情，堪認被告
    3 人上開所為如附表一所示之販賣第二、三級毒品犯行，必
    有從中賺取買賣價差牟利之事實，足徵被告3 人主觀上確有
    賺取價差以為營利之不法意圖。
(四)、綜上所述，本件事證明確，被告己○○、庚○○、戊○○上
    開犯行均堪認定，應予依法論科。
三、論罪部分：
(一)、按行為後法律有變更者，適用行為時之法律。但行為後之法
    律有利於行為人者，適用最有利於行為人之法律，刑法第2
    條第1 項定有明文。且行為後法律有變更，致發生新舊法比
    較適用者，除易刑處分係刑罰執行問題，及拘束人身自由之
    保安處分，因與罪刑無關，不必為綜合比較外，比較時應就
    罪刑有關之共犯、未遂犯、想像競合犯、牽連犯、連續犯、
    結合犯，以及累犯加重、自首減輕暨其他法定加減原因（如
    身分加減）等一切情形，綜其全部罪刑之結果而為比較，以
    選擇最有利於行為人之法律，並予整體之適用，不能割裂（
    最高法院98年度台上字第4074號判決意旨參照）。本件被告
    己○○、庚○○、戊○○行為後，毒品危害防制條例第4 條
    及第17條等條文，業於98年5 月20日修正公布，現已生效。
    茲就本件新舊法比較情形，說明如下：
 1、修正前毒品危害防制條例第4 條第2 項原規定：「製造、運
    輸、販賣第二級毒品者，處無期徒刑或7 年以上有期徒刑，
    得併科新臺幣7 百萬元以下罰金」，修正後即現行毒品危害
    防制條例第4 條第2 項則規定：「製造、運輸、販賣第二級
    毒品者，處無期徒刑或7 年以上有期徒刑，得併科新臺幣1
    千萬元以下罰金」；又修正前同條例第4 條第3 項原規定：
    「製造、運輸、販賣第三級毒品者，處5 年以上有期徒刑，
    得併科新臺幣5 百萬元以下罰金」，修正後即現行毒品危害
    防制條例第4 條第3 項則規定：「製造、運輸、販賣第三級
    毒品者，處5 年以上有期徒刑，得併科新臺幣7 百萬元以下
    罰金」。經比較上開新舊法之規定，新法之罰金數額均提高
    ，不論毒品危害防制條例第4 條第2 項或第3 項，均以舊法
    較有利於被告。
 2、惟修正前毒品危害防制條例第17條原規定：「犯第4 條第1
    項至第4 項、第5 條第1 項至第4 項前段、第6 條第1 項至
    第4 項、第7 條第1 項至第4 項、第8 條第1 項至第4 項、
    第10條或第11條第1 項、第2 項之罪，供出毒品來源，因而
    破獲者，得減輕其刑」，修正後即現行毒品危害防制條例第
    17條則規定：「（第1 項）犯第4 條至第8 條、第10條或第
    11條之罪，供出毒品來源，因而查獲其他正犯或共犯者，減
    輕或免除其刑。（第2 項）犯第4 條至第8 條之罪於偵查及
    審判中均自白者，減輕其刑」。經比較新舊法之規定，修正
    後即現行毒品危害防制條例第17條第1 項之規定，由原條文
    規定「得減輕其刑」修正為「減輕或免除其刑」，並增列第
    2 項「於偵查及審判中均自白者，減輕其刑」之規定，顯以
    新法較有利於被告。
 3、經整體比較修正前後毒品危害防制條例第4 條第2 項、第3
    項及第17條之規定，如被告係犯毒品危害防制條例第4 條第
    2 項或第3 項之罪，而符合修正後該條例第17條第1 項或第
    2 項之規定者，均應整體適用新法之規定較屬有利；如未符
    合修正後毒品危害防制條例第17條減（免）其刑之規定者，
    則應整體適用舊法之規定較屬有利。
(二)、按毒品危害防制條例第17條第2 項專指被告或犯罪嫌疑人於
    偵查「及」審判中均自白犯罪之情形，始有其適用，缺一不
    可。立法意旨係基於鼓勵被告坦承犯行以啟自新，並促進案
    件順利進行之刑事政策考量。被告如未在偵查中自白，縱然
    嗣後於審判中坦承，仍不符減刑之法定要件（最高法院99年
    度台上字第548 號判決意旨參照）。且毒品危害防制條例第
    17條第2 項所謂自白乃對自己之犯罪事實全部或主要部分為
    肯定供述之意。如被告否認有販賣營利之主觀意圖，或未陳
    述包含構成要件之犯罪事實，則其供述即難認係自白，不得
    依上開規定減輕其刑（最高法院99年度台上字第110 號判決
    意旨參照）。茲依上開判決意旨，就本件被告己○○、庚○○、戊○○是否符合毒品危害防制條例第17條第1 項、第2
    項之減（免）其刑規定，說明如下：
 1、被告庚○○、戊○○均未供出毒品來源，因而查獲其他正犯
    或共犯者，且被告庚○○、戊○○於原審及本院均否認其等
    有與被告己○○共同販賣第二、三級毒品犯行，則其2 人均
    不符合毒品危害防制條例第17條第1 項、第2 項之規定。
 2、被告己○○辯護意旨雖舉被告己○○於偵查中所供「有賣毒
    品給其仔」（見偵卷第8 頁）、「我自97年4 、5 月間開始
    販賣毒品」（見偵卷第68頁）、「有賣過毒品給戊○○（黃
    子旗）」（見偵卷第289 頁）等語，而認被告己○○就如附
    表一編號1 、3 、8 、11所示販賣愷他命犯行，曾於偵查中
    自白（見本院卷第209 頁），然被告於偵查中所供上情，核
    與附表一編號1 、3 、8 、11所示交易時間、交易對象並非
    完全相符，且其於偵查中所供其賣毒品給戊○○（黃子旗「
    其仔」、「旗仔」）之交易價格（即每公克愷他命400 元、
    1800元5 公克「見偵卷第8 頁」），亦與附表一編號1 、3
    、8 、11所示交易價格不同，自難認被告己○○於偵查中有
    就附表一編號1 、3 、8 、11所示販賣愷他命之犯罪事實為
    自白；又被告己○○就附表一編號2 、4 、5 、6 、7 、9
    、10所示犯行，則於原審、本院審判中均未自白犯行。從而
    ，被告己○○既均未於偵查及審判中均自白附表一所示各次
    犯罪，自均不得依毒品危害防制條例第17條第2 項之規定減
    輕其刑。
 3、被告己○○於警詢及偵查中供出所販賣之愷他命毒品上游係
    另案被告李乾百，經警循線而查獲李乾百為涉嫌販賣第三級
    毒品愷他命予被告己○○及其他對象之正犯，經檢察官偵查
    後提起公訴，已由原審法院以98年度訴字第586 號另案審理
    中等情，業據原審調取全案卷宗查閱屬實（見原審卷(一)第19
    4-220 頁），並有臺灣高等法院被告（李乾百）前案紀錄表
    、臺灣高雄地方法院檢察署檢察官98年度偵字第2501號起訴
    書在卷足憑（見原審卷(一)第186- 191頁）。又被告己○○於
    原審供稱：伊所賣出之愷他命均係購自李乾百等語（見原審
    卷(二)第431 頁），經核扣案如附表二編號1 及其所賣出如附
    表一（不含編號7 、9 之販賣MDMA）所示之愷他命數量總和
    ，尚未逾其所供承二度向另案被告李乾百販入之愷他命數量
    ，堪認如附表一（不含編號7 、9 之販賣MDMA）所示各次販
    賣之愷他命，來源均係另案被告李乾百無誤。被告己○○雖
    於原審曾改稱附表一編號5 、6 所示之愷他命並非購自另案
    被告李乾百云云，惟此係為附和其否認該二次販賣愷他命犯
    行所為與他人合資購買之辯詞所致，不足採信，尚不影響關
    於該二次所賣出之愷他命來源仍係另案被告李乾百之認定。
    又被告己○○如附表一編號11所示同時販賣第三級毒品愷他
    命及第二級毒品MDMA予證人辛○○部分，因屬一行為同時觸
    犯販賣第二級毒品及販賣第三級毒品罪之想像競合犯一罪關
    係，雖其僅供出第三級毒品愷他命來源因而查獲其他正犯，
    仍得依毒品危害防制條例第17條第1 項規定減輕其刑。故被
    告己○○如附表一編號1 、2 、3 、4 、5 、6 、8 、10、
    11所示犯行，均得依毒品危害防制條例第17條第1 項之規定
    減輕其刑。
(三)、按MDMA屬毒品危害防制條例第2 條第2 項第2 款所列之第二
    級毒品，愷他命則屬同條例第2 條第2 項第3 款所列之第三
    級毒品。被告己○○如附表一編號1 、2 、3 、4 、5 、6
    、8 、10、11所示犯行，均符合修正後即現行毒品危害防制
    條例第17條第1 項減輕其刑之規定，經新舊法比較結果，應
    整體適用修正後之規定。又被告己○○如附表一編號7 、9
    ；被告庚○○如附表一編號1 、11；被告戊○○如附表一編
    號5 、6 、7 所示犯行，均不符修正後即現行毒品危害防制
    條例第17條第1 項、第2 項減輕其刑之規定，經新舊法比較
    結果，應適用修正前之規定。從而：
 1、被告己○○如附表一編號1 、2 、3 、4 、5 、6 、8 、10
    所示犯行，均係犯修正後即現行毒品危害防制條例第4 條第
    3 項之販賣第三級毒品罪；如附表一編號11所示犯行，係犯
    修正後即現行毒品危害防制條例第4 條第2 項之販賣第二級
    毒品罪、第4 條第3 項之販賣第三級毒品罪；如附表一編號
    7 、9 所示犯行，均係犯修正前毒品危害防制條例第4 條第
    2 項之販賣第二級毒品罪。
 2、被告庚○○如附表一編號1 所示犯行，係犯修正前毒品危害
    防制條例第4 條第3 項之販賣第三級毒品罪；如附表一編號
    11所示犯行，則犯修正前毒品危害防制條例第4 條第2 項之
    販賣第二級毒品罪、第4 條第3 項之販賣第三級毒品罪。是
    被告辯護意旨所陳被告應論以轉讓毒品罪等語，自有未洽。
 3、被告戊○○如附表一編號5 、6 所示犯行，均係犯修正前毒
    品危害防制條例第4 條第3 項之販賣第三級毒品罪；如附表
    一編號7 所示犯行，則犯修正前毒品危害防制條例第4 條第
    2 項之販賣第二級毒品罪。
 4、被告己○○、庚○○、戊○○販賣第二級毒品MDMA前，持有
    MDMA之低度行為，均為販賣之高度行為所吸收，不另論罪。
 5、被告己○○、庚○○就附表一編號1 、11所示犯行，及被告
    己○○、戊○○就附表一編號5 、6 、7 所示犯行；分別有
    犯意聯絡及行為分擔，應依刑法第28條論以共同正犯。是被
    告己○○、庚○○之辯護意旨所陳其2 人僅論以幫助犯等語
    ，尚有未洽。
 6、被告己○○於97年4 、5 月間販入第二級毒品MDMA後，於附
    表一編號7 所示時間第一次賣出；於97年9 月至10月間某日
    販入第三級毒品愷他命後，於附表一編號1 所示時間第一次
    賣出；於97年11月19日販入第三級毒品愷他命後，於附表一
    編號11所示時間第一次賣出，各該販入與第一次賣出之行為
    ，屬接續犯，各僅論以一次販賣第二級毒品及販賣第三級毒
    品罪。
 7、被告己○○、庚○○如附表一編號11所示同時販賣第二級毒
    品MDMA及第三級毒品愷他命予辛○○之犯行，係屬想像競合
    犯，均應依刑法第55條規定，從一重之販賣第二級毒品罪處
    斷。
 8、被告己○○先後販賣第二級毒品MDMA共3 次、販賣第三級毒
    品愷他命共8 次；被告庚○○先後販賣第二級毒品MDMA、第
    三級毒品愷他命各1 次；被告戊○○先後販賣第二級毒品MD
    MA 1次、販賣第三級毒品愷他命2 次，各如附表一所示各次
    犯行，均屬犯意各別，行為互殊，均應分論併罰。
(四)、被告己○○就附表一編號1 、2 、3 、4 、5 、6 、8 、10
    、11所示犯行，均供出愷他命毒品來源，因而查獲其他正犯
    ，均應依修正後即現行毒品危害防制條例第17條第1 項減輕
    其刑；又按修正前毒品危害防制條例第4 條第2 項之販賣第
    二級毒品罪，最低法定本刑為7 年以上有期徒刑；修正前毒
    品危害防制條例第4 條第3 項之販賣第三級毒品罪，最低法
    定本刑則為5 年以上有期徒刑。本件被告庚○○因與被告己○○為情侶關係，偶為男友送交毒品並代為收取價金，本身
    並未從中獲利；被告戊○○因與被告己○○為朋友關係，因
    己○○外出旅遊，偶為其送交毒品及代收價金，事後僅獲己○○分給800 元之酬勞，被告庚○○、戊○○均非本件主要
    從事販毒之人，而其2 人所犯上開修正前毒品危害防制條例
    第4 條第2 項、第3 項之重罪，依其2 人犯罪之情狀，在客
    觀上應足以引起一般同情，認為即予宣告上開二罪之法定最
    低度刑，猶嫌過重，爰就其2 人所犯販賣第二、三級毒品各
    罪，均依刑法第59條酌減其刑。
四、原審以上訴人即被告己○○、庚○○、戊○○上開罪證明確
    ，因而適用現行毒品危害防制條例第4 條第2 項、第3 項、
    第17條第1 項、第19條第1 項前段，修正前毒品危害防制條
    例第4 條第2 項、第3 項，刑法第11條、第2 條第1 項、第
    28條、第59條、第38條第1 項第1 款、第51條第5 款、第9
    款等規定，並審酌被告己○○、庚○○、戊○○均明知毒品
    對於身心戕害之嚴重性，竟罔顧他人健康，販賣第二級毒品
    MDMA及第三級毒品愷他命以牟取利益，犯罪所生之危害重大
    。被告己○○前因過失致人於死案件經軍事審判機關判處徒
    刑並宣告緩刑；被告庚○○、戊○○未有犯罪科刑紀錄，有
    臺灣高等法院被告前案紀錄表可按，素行優劣不同。被告己○○居於販入賣出毒品及指示之主要支配地位；被告庚○○
    、戊○○均受己○○指示代為送交毒品及收取價金，戊○○
    另有代為保管毒品，依被告己○○指示與販毒對象電話約定
    交易之行為，三人參與犯罪之輕重程度不同。被告己○○於
    審判中坦承部分犯行之犯後態度尚佳。被告己○○年25歲、
    高工畢業、無業、家境欠佳；被告庚○○年22歲、教育程度
    為技術學院夜間部、家境小康；被告戊○○年25歲、國中畢
    業，從事機車修護、家境勉持等生活狀況（見警卷(一)第1 、
    22、34頁受詢問人基本資料表之記載），及其三人之犯罪動
    機、目的、手段，各次販毒數量及所獲金額等一切情狀，分
    別量處如附表一所示之刑。復敘明：
(一)、數罪併罰定其應執行刑時，除應就各別刑罰規範之目的、輕
    重罪間體系之平衡、整體犯罪非難評價、各行為彼此間之偶
    發性、與被告前科之關聯性、各行為所侵害法益之專屬性或
    同一性、數罪對法益侵害之加重效應、罪數所反映之被告人
    格特性與犯罪傾向、社會對特定犯罪行為處罰之期待等，為
    綜合判斷外，尤須參酌上開實現刑罰公平性，以杜絕僥倖、
    減少犯罪之立法意旨，為妥適之裁量（最高法院97年度臺上
    字第2017號判決意旨參照）。本件審酌被告己○○販賣第二
    級毒品MDMA之次數為3 次，販賣第三級毒品愷他命之次數則
    為8 次，各次犯行均在97年10月至11月間；被告庚○○販賣
    第二級毒品MDMA、第三級毒品愷他命各1 次；被告戊○○販
    賣第二級毒品MDMA次數1 次，販賣第三級毒品愷他命次數2
    次，庚○○各次犯行均在97年10月至11月間、戊○○各次犯
    行則集中在97年11月15、16日，並就三人販毒數量、金額所
    牟取之不法利益及整體犯罪之非難評價等綜合判斷，認檢察
    官具體求處被告己○○應執行有期徒刑10年，尚屬過輕；求
    處被告庚○○有期徒刑7 年，略嫌過重；求處被告戊○○應
    執行刑有期徒刑7 年，則屬適當，爰定被告己○○應執行刑
    有期徒刑16年、被告庚○○應執行刑有期徒刑5 年6 月、被
    告戊○○應執行刑有期徒刑7 年。
(二)、按以營利為目的販入毒品，經多次販賣後，持有剩餘毒品被
    查獲，其各次販賣毒品行為，固應併合處罰。惟該持有剩餘
    毒品之低度行為，應僅為最後一次販賣毒品之高度行為所吸
    收，不另論罪。則就該查獲之剩餘毒品，自只能於最後一次
    販賣毒品罪宣告沒收銷燬，不得於各次販賣毒品罪均宣告沒
    收銷燬（最高法院99年度台上字第662 號判決意旨參照）。
    本件扣案如附表二編號1 所示物品，確屬第三級毒品愷他命
    8 包（如上所述），則均屬違禁物，且因毒品危害防制條例
    第18條第1 項前段僅規定第一級、第二級毒品沒收銷燬之，
    而同條項中段之規定「沒入銷燬之」，乃屬行政罰之性質，
    僅能由查獲機關以行政處分之「沒入銷燬」程序處理，不得
    由法院諭知「沒入銷燬」之刑事處分。又毒品危害防制條例
    第19條第1 項並未特別規定「不問屬於犯人與否，沒收之」
    ，與刑法第38條第1 項第1 款違禁物不問屬於犯人與否均沒
    收之規定相較，要件不同，難認屬該款之特別規定，前開扣
    案之第三級毒品愷他命自應依刑法第38條第1 項第1 款之規
    定，及共同正犯責任共同之原則，在被告己○○、庚○○最
    後一次販賣愷他命毒品罪即如附表一編號11所示之罪刑項下
    分別宣告沒收；鑑驗耗損部分既已滅失，不另宣告沒收；各
    該毒品外包裝袋，均係包裹毒品用於防潮，便於攜帶販賣，
    應依毒品危害防制條例第19條第1 項之規定，附隨上開毒品
    在被告己○○、庚○○如附表一編號11所示之罪刑項下宣告
    沒收。
(三)、扣案如附表二編號3 所示之電子磅秤1 臺、編號4 所示空夾
    鏈袋1 批，均屬被告己○○所有用於分裝所販入之毒品以供
    各次販賣；編號5 所示帳冊1 本，亦屬被告己○○所有供記
    載各次販賣毒品有無未收款項；編號6 所示NOKIA 廠牌6100
    型行動電話（不含SIM 卡。序號：00000000000000號）係屬
    被告己○○所有供各次販毒聯絡之用，其內門號0000000000
    號SIM 卡則以其友人劉進茂名義申辦而非己○○所有；編號
    7 所示之NOKIA 廠牌3250型行動電話（不含SIM 卡。序號：
    00000000000000號）係屬被告庚○○所有供其各次販毒聯絡
    之用，惟其內0000000000號SIM 卡則以其母梁珮淇名義申辦
    而非庚○○所有；編號8 所示現金53,500元均屬被告己○○
    所有，其內含有各次賣毒品所得款項等情，業據被告己○○
    、庚○○分別供述明確（見警卷(一)第2 、6-7 、23頁、原審
    訴字卷(二)第431 頁）。從而：
 1、上開扣案如附表二編號3 所示之電子磅秤1 臺、編號4 所示
    空夾鏈袋1 批、編號5 所示帳冊1 本、編號6 所示己○○所
    有之行動電話1 支（不含SIM 卡），均應依毒品危害防制條
    例第19條第1 項之規定，及共同正犯責任共同之原則，分別
    在被告己○○、庚○○、戊○○所犯如附表一所示各罪項下
    均予宣告沒收。扣案如附表二編號7 所示庚○○所有之行動
    電話1 支（不含SIM 卡），亦應依同上規定，分別在被告己○○、庚○○所犯如附表一編號1 、11所示各罪項下均予宣
    告沒收。
 2、未扣案之門號0000000000號行動電話1 支（含SIM 卡）均屬
    被告戊○○所有以其名義申辦，供其各次販賣毒品所用，亦
    據被告戊○○供明在卷（見警卷(一)第35頁），並經原審法院
    認定如前，雖未扣案，惟無證據證明業已滅失，均應依毒品
    危害防制條例第19條第1 項之規定，及共同正犯責任共同之
    原則，分別在被告己○○、戊○○所犯如附表一編號5 、6
    、7 所示各罪項下均予宣告沒收，如全部或一部不能沒收時
    ，追徵其價額。
 3、扣案如附表二編號8 所示現金53,500元，依附表一所示各次
    販賣毒品所得計算，僅其中18,300元屬販賣毒品所得，且為
    避免重複沒收，應依毒品危害防制條例第19條第1 項之規定
    ，就被告己○○、庚○○如附表一編號1 、11所示之販賣毒
    品所得共6,500 元部分，依各該編號所示數額在其二人上開
    罪刑項下宣告連帶沒收；就被告己○○、戊○○如附表一編
    號5 、6 、7 所示之販賣毒品所得共3,700 元部分，依各該
    編號所示數額在其二人上開罪刑項下宣告連帶沒收；就被告
    己○○如附表一編號2 、3 、4 、8 、9 、10所示販賣毒品
    所得共8, 100元部分，依各該編號所示數額在其上開罪刑項
    下宣告沒收。至於扣案其餘現金35,200元，及附表二編號6-
    1 、7-1 、9 至13所示之門號0000000000號、0000000000號
    SIM 卡、0000000000號行動電話及SIM 卡、吸食毒品工具、
    鐵盤、電腦主機、購物袋等物，或非屬被告三人所有，或與
    本案無關，均不予宣告沒收。
 4、扣案如附表二編號2 所示綠色錠劑2 包（14顆），經送驗結
    果係屬第三級毒品PMMA（如上所述），既非起訴書所載指第
    二級毒品MDMA，亦非第三級毒品愷他命，即與被告己○○、
    庚○○、戊○○本件被訴販賣第二級毒品MDMA、第三級毒品
    愷他命之犯行無關，爰不予宣告沒收。
五、經核原判決上開認事用法並無不當，量刑亦屬適當。被告己○○提起上訴仍執前詞否認附表一編號2 、4 、5 、6 、7
    、9 、10所示犯行，及指摘原判決關於附表一編號1 、3 、
    8 、11部分量刑過重，暨被告庚○○、戊○○提起上訴所執
    前詞否認犯行等部分，均無理由（如上所述），本件上訴應
    予駁回。
六、原判決關於被告己○○被訴如附表三所示部分，及關於被告
    庚○○被訴如附表四所示部分，均經原審判決無罪確定，自
    不另論列，附此敘明。
據上論斷，應依刑事訴訟法第368 條，判決如主文。
本案經檢察官許美女到庭執行職務。
中    華    民    國     99    年    5    月    25    日
                  刑事第三庭    審判長法  官  莊崑山
                                      法  官  唐照明
                                      法  官  張意聰
以上正本證明與原本無異。
如不服本判決應於收受本判決後10日內向本院提出上訴書狀，其
未敘述上訴理由者，並得於提起上訴後10日內向本院補提理由書
狀（均須按他造當事人之人數附繕本）「切勿逕送上級法院」。
中    華    民    國    99    年    5     月    25    日
                                      書記官  陳金卿
附錄本件判決論罪科刑法條：
現行毒品危害防制條例第4 條第2、3項：
製造、運輸、販賣第二級毒品者，處無期徒刑或7 年以上有期徒
刑，得併科新臺幣1 千萬元以下罰金。
製造、運輸、販賣第三級毒品者，處5 年以上有期徒刑，得併科
新臺幣7 百萬元以下罰金。
民國98年5 月20日修正前毒品危害防制條例第4 條第2、3項：
製造、運輸、販賣第二級毒品者，處無期徒刑或7 年以上有期徒
刑，得併科新臺幣7 百萬元以下罰金。
製造、運輸、販賣第三級毒品者，處5 年以上有期徒刑，得併科
新臺幣5 百萬元以下罰金。
附表一：
┌────┬───┬──────┬────────────┬────────────┬─────┐
│        │      │  交易日期  │                        │                        │          │
│        │      ├──────┤                        │                        │          │
│  編號  │行為人│  交易對象  │        交易方式        │所犯之罪、所處之刑及沒收│   備註   │
│        │      ├──────┤                        │                        │          │
│        │      │毒品種類數量│                        │                        │          │
├────┼───┼──────┼────────────┼────────────┼─────┤
│   1    │己○○│97年10月20日│戊○○於97年10月20日晚間│1.己○○共同販賣第三級毒│1.己○○依│
│(即起訴 │庚○○├──────┤10時8 分許，以其所有0936│  品，處有期徒刑參年。扣│  毒品危害│
│ 書附表 │      │戊○○      │713769號行動電話，與葉志│  案如附表二編號3 、4 、│  防制條例│
│ 編號2 )│      │(原名黃子旗 │昇持用之0000000000號行動│  5 、6 、7 所示之物均沒│  第17條第│
│        │      │ ，綽號旗仔)│電話約定交易後，前往葉志│  收；扣案之販賣毒品所得│  第1 項減│
│        │      ├──────┤昇位於屏東市○○路336 巷│  新臺幣壹仟元，與庚○○│  輕其刑。│
│        │      │愷他命2 公克│2 弄3 號住處，己○○推由│  連帶沒收。            │2.庚○○依│
│        │      │售價1,000 元│與其共同基於販賣第三級毒│2.庚○○共同販賣第三級毒│  刑法第59│
│        │      │            │品犯意聯絡之庚○○，將售│  品，處有期徒刑參年。扣│  條酌減其│
│        │      │            │價1,000 元之愷他命販予黃│  案如附表二編號3、4、5 │  刑。    │
│        │      │            │浩銘並代收價金。        │  、6 、7所示之物均沒收 │          │
│        │      │            │                        │  ；扣案之販賣毒品所得新│          │
│        │      │            │                        │  臺幣壹仟元，與己○○連│          │
│        │      │            │                        │  帶沒收。              │          │
├────┼───┼──────┼────────────┼────────────┼─────┤
│   2    │己○○│97年10月26日│戊○○又於97年10月26日凌│己○○販賣第三級毒品，處│己○○依毒│
│(即起訴 │      ├──────┤晨04時30分許，以其所有09│有期徒刑參年陸月。扣案如│品危害防制│
│ 書附表 │      │戊○○      │00000000號行動電話，與葉│附表二編號3 、4 、5 、6 │條例第17條│
│ 編號3 )│      ├──────┤志昇持用之0000000000號行│所示之物及扣案之販賣毒品│第1 項減輕│
│        │      │愷他命2 公克│動電話約定交易後，前往屏│所得新臺幣壹仟元，均沒收│其刑。    │
│        │      │售價1,000 元│東市歐悅汽車旅館房間內，│。                      │          │
│        │      │            │由己○○親自將售價1,000 │                        │          │
│        │      │            │元之愷他命販予戊○○並收│                        │          │
│        │      │            │取價金。                │                        │          │
├────┼───┼──────┼────────────┼────────────┼─────┤
│   3    │己○○│97年10月27日│戊○○、鄭智鴻、鄭鼎耀合│己○○販賣第三級毒品，處│己○○依毒│
│(即起訴 │      ├──────┤資1,000 元，由戊○○於97│有期徒刑參年。扣案如附表│品危害防制│
│ 書附表 │      │1.戊○○    │年10月27日下午4 時43分許│二編號3 、4 、5 、6 所示│條例第17條│
│ 編號1 )│      │2.鄭智鴻    │以其所有0000000000號行動│之物及扣案之販賣毒品所得│第1 項減輕│
│        │      │ (綽號智鴻) │電話、鄭智鴻於同日下午4 │新臺幣壹仟元，均沒收。  │其刑。    │
│        │      │3.鄭鼎耀    │時52分許以0000000000號行│                        │          │
│        │      │ (綽號偉仔) │動電話，先後與己○○持用│                        │          │
│        │      ├──────┤門號0000000000號行動電話│                        │          │
│        │      │愷他命2 公克│約定交易後，鄭智鴻、鄭鼎│                        │          │
│        │      │售價1,000 元│耀同往約定地點屏東市公館│                        │          │
│        │      │            │地區大崛，由己○○親自販│                        │          │
│        │      │            │予售價1,000 元之愷他命並│                        │          │
│        │      │            │收取價金。              │                        │          │
├────┼───┼──────┼────────────┼────────────┼─────┤
│   4    │己○○│97年11月04日│戊○○、鄭鼎耀合資1,000 │己○○販賣第三級毒品，處│己○○依毒│
│(即起訴 │      ├──────┤元，由戊○○於97年11月04│有期徒刑參年陸月。扣案如│品危害防制│
│ 書附表 │      │1.戊○○    │日下午01時48分許以其所有│附表二編號3 、4 、5 、6 │條例第17條│
│ 編號4 )│      │2.鄭鼎耀    │0000000000號行動電話，與│所示之物及扣案之販賣毒品│第1 項減輕│
│        │      ├──────┤己○○持用門號0000000000│所得新臺幣壹仟元，均沒收│其刑。    │
│        │      │愷他命2 公克│號行動電話約定交易後，鄭│。                      │          │
│        │      │售價1,000 元│鼎耀前往己○○位於屏東市│                        │          │
│        │      │            │公興路336 巷2 弄3 號住處│                        │          │
│        │      │            │，己○○親自販予售價1000│                        │          │
│        │      │            │元之愷他命並收取價金。  │                        │          │
├────┼───┼──────┼────────────┼────────────┼─────┤
│   5    │己○○│97年11月15日│己○○因前往屏東縣小琉球│1.己○○共同販賣第三級毒│1.己○○依│
│(即起訴 │戊○○├──────┤地區旅遊，乃與戊○○共同│  品，處有期徒刑參年陸月│  毒品危害│
│ 書附表 │      │己○○之不詳│基於販賣第二、三級毒品之│  。扣案如附表二編號3 、│  防制條例│
│ 編號5 )│      │姓名年藉成年│犯意聯絡，事先將不詳數量│  4 、5 、6 所示之物均沒│  第17條第│
│        │      │友人（持用09│之第二級毒品MDMA、第三級│  收；未扣案之門號093671│  1 項減輕│
│        │      │00000000號行│毒品愷他命交付戊○○，並│  3769號行動電話壹支（含│  其刑。  │
│        │      │動電話）    │於97年11月15日下午05時04│  SIM 卡壹張）沒收，如全│2.戊○○依│
│        │      ├──────┤分許，己○○之不詳姓名年│  部或一部不能沒收時，追│  刑法第59│
│        │      │愷他命2 公克│籍成年友人持用0000000000│  徵其價額；扣案之販賣毒│  條酌減其│
│        │      │售價1,000 元│號行動電話，與己○○持用│  品所得新臺幣壹仟元，與│  刑。    │
│        │      │            │0000000000號行動電話聯絡│  戊○○連帶沒收。      │          │
│        │      │            │交易時，請該友人撥打黃浩│2.戊○○共同販賣第三級毒│          │
│        │      │            │銘所有之0000000000號行動│  品，處有期徒刑參年陸月│          │
│        │      │            │電話與戊○○約定交易，由│  。扣案如附表二編號3 、│          │
│        │      │            │戊○○將售價1,000 元之愷│  4 、5 、6 所示之物均沒│          │
│        │      │            │他命販予該友人並收取價金│  收；未扣案之門號093671│          │
│        │      │            │後，轉交己○○。        │  3769號行動電話壹支（含│          │
│        │      │            │                        │  SIM 卡壹張）沒收，如全│          │
│        │      │            │                        │  部或一部不能沒收時，追│          │
│        │      │            │                        │  徵其價額；扣案之販賣毒│          │
│        │      │            │                        │  品所得新臺幣壹仟元，與│          │
│        │      │            │                        │  己○○連帶沒收。      │          │
├────┼───┼──────┼────────────┼────────────┼─────┤
│   6    │己○○│97年11月15日│己○○因前往屏東縣小琉球│1.己○○共同販賣第三級毒│1.己○○依│
│(即起訴 │戊○○├──────┤地區旅遊，乃與戊○○共同│  品，處有期徒刑參年陸月│  毒品危害│
│ 書附表 │      │己○○之不詳│基於販賣第二、三級毒品之│  。扣案如附表二編號3 、│  防制條例│
│ 編號6 )│      │姓名年藉成年│犯意聯絡，事先將不詳數量│  4 、5 、6 所示之物均沒│  第17條第│
│        │      │友人（持用09│之第二級毒品MDMA、第三級│  收；未扣案之門號093671│  1 項減輕│
│        │      │00000000行動│毒品愷他命交付戊○○，並│  3769號行動電話壹支（含│  其刑。  │
│        │      │電話）      │於97年11月15日晚間09時08│  SIM 卡壹張）沒收，如全│2.戊○○依│
│        │      │            │分許，己○○之不詳姓名年│  部或一部不能沒收時，追│  刑法第59│
│        │      ├──────┤籍成年友人持用0000000000│  徵其價額；扣案之販賣毒│  條酌減其│
│        │      │愷他命      │號行動電話，與己○○持用│  品所得新臺幣貳仟參佰元│  刑。    │
│        │      │售價2,300元 │0000000000 號行動電話聯 │  ，與戊○○連帶沒收。  │          │
│        │      │            │絡交易，己○○即撥打黃浩│2.戊○○共同販賣第三級毒│          │
│        │      │            │銘所有之0000000000號行動│  品，處有期徒刑參年陸月│          │
│        │      │            │電話，指示戊○○回撥該友│  。扣案如附表二編號3 、│          │
│        │      │            │人0000000000號行動電話約│  4 、5 、6 所示之物均沒│          │
│        │      │            │定交易地點，並由戊○○將│  收；未扣案之門號093671│          │
│        │      │            │售價2,300 元之愷他命販予│  3769號行動電話壹支（含│          │
│        │      │            │該友人並收取價金後，轉交│  SIM 卡壹張）沒收，如全│          │
│        │      │            │己○○。                │  部或一部不能沒收時，追│          │
│        │      │            │                        │  徵其價額；扣案之販賣毒│          │
│        │      │            │                        │  品所得新臺幣貳仟參佰元│          │
│        │      │            │                        │  ，與己○○連帶沒收。  │          │
├────┼───┼──────┼────────────┼────────────┼─────┤
│   7    │己○○│97年11月16日│己○○因前往屏東縣小琉球│1.己○○共同販賣第二級毒│戊○○依刑│
│(即起訴 │戊○○├──────┤地區旅遊，乃與戊○○共同│  品，處有期徒刑柒年陸月│法第59條酌│
│ 書附表 │      │己○○之不詳│基於販賣第二、三級毒品之│  。扣案如附表二編號3 、│減其刑。  │
│ 編號7 )│      │姓名年藉成年│犯意聯絡，事先將不詳數量│  4 、5 、6 所示之物均沒│          │
│        │      │友人（自稱「│之第二級毒品MDMA、第三級│  收；未扣案之門號093671│          │
│        │      │牛仔」，持用│毒品愷他命交付戊○○，並│  3769號行動電話壹支（含│          │
│        │      │0000000000號│於97年11月16日凌晨02時46│  SIM 卡壹張）沒收，如全│          │
│        │      │行動電話）  │分許，己○○之不詳姓名年│  部或一部不能沒收時，追│          │
│        │      ├──────┤籍成年友人（電話中自稱「│  徵其價額；扣案之販賣毒│          │
│        │      │MDMA1 顆    │牛仔」）持用0000000000號│  品所得新臺幣肆佰元，與│          │
│        │      │售價400 元  │行動電話，與己○○持用09│  戊○○連帶沒收。      │          │
│        │      │            │00000000號行動電話聯絡交│2.戊○○共同販賣第二級毒│          │
│        │      │            │易時，己○○即撥打戊○○│  品，處有期徒刑肆年陸月│          │
│        │      │            │所有之0000000000號行動電│  。扣案如附表二編號3 、│          │
│        │      │            │話指示戊○○回撥該「牛仔│  4 、5 、6 所示之物均沒│          │
│        │      │            │」持用之0000000000號行動│  收；未扣案之門號093671│          │
│        │      │            │電話約定交易，由戊○○將│  3769號行動電話壹支（含│          │
│        │      │            │售價400 元之MDMA1 顆販予│  SIM 卡壹張）沒收，如全│          │
│        │      │            │「牛仔」並收取價金後，轉│  部或一部不能沒收時，追│          │
│        │      │            │交予己○○。            │  徵其價額；扣案之販賣毒│          │
│        │      │            │                        │  品所得新臺幣肆佰元，與│          │
│        │      │            │                        │  己○○連帶沒收。      │          │
├────┼───┼──────┼────────────┼────────────┼─────┤
│   8    │己○○│97年11月8日 │林煥奇於97年11月8日晚間 │己○○販賣第三級毒品，處│己○○依毒│
│(即起訴 │      ├──────┤11時59分許，以0000000000│有期徒刑參年。扣案如附表│品危害防制│
│ 書附表 │      │林煥奇      │號行動電話，與己○○持用│二編號3 、4 、5 、6 所示│條例第17條│
│編號8 ) │      │(綽號奇仔、 │之0000000000號行動電話約│之物均沒收；扣案之販賣毒│第1 項減輕│
│        │      │ 小奇)      │定交易後，由己○○前往約│品所得新臺幣壹仟元沒收。│其刑。    │
│        │      ├──────┤定地點屏東市棒球場附近之│                        │          │
│        │      │愷他命2 公克│廟宇，期間並於97年11月09│                        │          │
│        │      │售價1,000 元│日凌晨0時8分再以上開行動│                        │          │
│        │      │(起訴書附表 │電話向林煥奇問路後到達約│                        │          │
│        │      │ 編號8誤載為│定地點，由己○○將1,000 │                        │          │
│        │      │ 500 元)    │元（起訴書附表編號8 誤載│                        │          │
│        │      │            │為500元）之愷他命販予林 │                        │          │
│        │      │            │煥奇並收取價金。        │                        │          │
├────┼───┼──────┼────────────┼────────────┼─────┤
│   9    │己○○│97年11月09日│林煥奇購得如附表一編號8 │己○○販賣第二級毒品，處│          │
│(即起訴 │      ├──────┤所示之愷他命後，於97年11│有期徒刑柒年陸月。扣案如│          │
│ 書附表 │      │林煥奇      │月09日凌晨2 時57分許，再│附表二編號3 、4 、5 、6 │          │
│編號10 )│      ├──────┤度以0000000000號行動電話│所示之物及販賣毒品所得新│          │
│        │      │MDMA3 顆總價│，與己○○持用之00000000│臺幣貳仟壹佰元，均沒收。│    ─    │
│        │      │共2,100元 ( │01號行動電話約定交易，仍│                        │          │
│        │      │起訴書贅載愷│在屏東市棒球場附近廟宇，│                        │          │
│        │      │他命1,000元)│己○○將單價700 元之MDMA│                        │          │
│        │      │            │3 顆販予林煥奇並收取價金│                        │          │
├────┼───┼──────┼────────────┼────────────┼─────┤
│   10   │己○○│97年11月4日 │辛○○於97年11月04日凌晨│己○○販賣第三級毒品，處│己○○依毒│
│(即起訴 │      ├──────┤03時58分許，以0000000000│有期徒刑參年陸月。扣案如│品危害防制│
│ 書附表 │      │辛○○      │號行動電話，與己○○持用│附表二編號3 、4 、5 、6 │條例第17條│
│編號13 )│      │(綽號其仔、 │之0000000000號行動電話約│所示之物及販賣毒品所得新│第1 項減輕│
│        │      │枝仔)       │定交易後，辛○○前往約定│臺幣貳仟元，均沒收。    │其刑。    │
│        │      ├──────┤地點屏東市公館附近之媽祖│                        │          │
│        │      │愷他命      │廟旁公廁前，由己○○親自│                        │          │
│        │      │售價2,000元 │將總價2,000 元之愷他命販│                        │          │
│        │      │            │予辛○○並收取價金。    │                        │          │
├────┼───┼──────┼────────────┼────────────┼─────┤
│   11   │己○○│97年11月21日│辛○○復於97年11月21日晚│1.己○○共同販賣第二級毒│庚○○依刑│
│(即起訴 │庚○○├──────┤間10時29分許，以00000000│  品，處有期徒刑肆年陸月│法第59條酌│
│ 書附表 │      │辛○○      │53號行動電話，與己○○持│  。扣案如附表二編號1 、│減其刑。  │
│編號14 )│      ├──────┤用之0000000000號行動電話│  3 、4 、5 、6 、7 所示│          │
│        │      │1.MDMA共5顆 │約定交易後，辛○○前往葉│  之物均沒收；扣案之販賣│          │
│        │      │ (售價1,500 │志昇位於屏東市○○路336 │  毒品所得新臺幣伍仟伍佰│          │
│        │      │  元)       │巷2弄3號之住處前，己○○│  元，與庚○○連帶沒收。│          │
│        │      │2.愷他命10公│則指示與其共同基於販賣第│2.庚○○共同販賣第二級毒│          │
│        │      │  克 (售價  │二、三級毒品犯意聯絡之廖│  品，處有期徒刑肆年。扣│          │
│        │      │  4,000元)  │芝穎將MDMA共5 顆（售價1,│  案如附表二編號1 、3 、│          │
│        │      │            │500 元）及愷他命10公克（│  4 、5 、6 、7 所示之物│          │
│        │      │            │售價4,000 元）分裝並販予│  均沒收；扣案之販賣毒品│          │
│        │      │            │辛○○及代收價金。      │  所得新臺幣伍仟伍佰元，│          │
│        │      │            │                        │  與己○○連帶沒收。    │          │
└────┴───┴──────┴────────────┴────────────┴─────┘
附表二（扣案物品）：
┌──┬───────────────┬───────┬────────────────────┐
│編號│      扣案物品名稱            │    數量      │                備註                    │
├──┼───────────────┼───────┼────────────────────┤
│ 1  │第三級毒品愷他命              │8 包          │高雄醫學大學附設中和紀念醫院98年4 月27日│
│    │（均含包裝袋）                │(驗後合計淨重 │第0000-000號檢驗報告。                  │
│    │                              │ 260.964 公克)│ (見本院訴一卷第109 頁)                 │
├──┼───────────────┼───────┼────────────────────┤
│ 2  │第三級毒品PMMA                │2 包          │1.高雄醫學大學附設中和紀念醫院98年4月27 │
│    │(對-甲氧基甲基安非他命)       │(綠色錠劑14顆 │  日第0000-000號檢驗報告。              │
│    │(起訴書誤載為第二級毒品MDMA)  │ 驗後合計淨重 │   (見本院訴一卷第110頁)                │
│    │                              │ 3.666 公克)  │2.與本案無關不予宣告沒收。              │
├──┼───────────────┼───────┼────────────────────┤
│ 3  │電子磅秤                      │1 臺          │己○○所有                              │
├──┼───────────────┼───────┼────────────────────┤
│ 4  │空夾鏈袋                      │1 批          │己○○所有                              │
├──┼───────────────┼───────┼────────────────────┤
│ 5  │帳冊                          │1 本          │己○○所有                              │
├──┼───────────────┼───────┼────────────────────┤
│ 6  │NOKIA廠牌6100型行動電話(序號：│1 支          │己○○所有                              │
│    │00000000000000號)             │              │                                        │
├──┼───────────────┼───────┼────────────────────┤
│ 6-1│門號0000000000號行動電話SIM 卡│1 張          │以劉進茂名義申請，不予宣告沒收。        │
├──┼───────────────┼───────┼────────────────────┤
│ 7  │NOKIA廠牌3250型行動電話(序號：│1 支          │庚○○所有                              │
│    │00000000000000號)             │              │                                        │
├──┼───────────────┼───────┼────────────────────┤
│ 7-1│門號0000000000號行動電話SIM 卡│1 張          │以梁珮淇名義申請，不予宣告沒收。        │
├──┼───────────────┼───────┼────────────────────┤
│ 8  │現金（新臺幣）                │53,500 元     │其中販賣毒品所得金額共18,300元，於各該販│
│    │                              │              │賣毒品罪刑項下分別宣告（連帶）沒收；其餘│
│    │                              │              │現金因無證據足認與本案有關，不另宣告沒收│
├──┼───────────────┼───────┼────────────────────┤
│ 9  │NOKIA廠牌1680型行動電話(序號：│1 支          │與本案無關不予宣告沒收。                │
│    │000000000000號)               │              │                                        │
├──┼───────────────┼───────┼────────────────────┤
│ 9-1│門號0000000000號行動電話SIM 卡│1 張          │與本案無關不予宣告沒收。                │
├──┼───────────────┼───────┼────────────────────┤
│ 10 │吸食毒品工具                  │1 批          │與本案無關不予宣告沒收。                │
├──┼───────────────┼───────┼────────────────────┤
│ 11 │鐵盤                          │1 個          │與本案無關不予宣告沒收。                │
├──┼───────────────┼───────┼────────────────────┤
│ 12 │電腦主機DTMC型號DGL-1000      │1 臺          │與本案無關不予宣告沒收。                │
├──┼───────────────┼───────┼────────────────────┤
│ 13 │購物袋                        │1 個          │與本案無關不予宣告沒收。                │
└──┴───────────────┴───────┴────────────────────┘
附表三（原判決關於被告己○○無罪部分之被訴事實）：
┌────────┬──────────────────────────────────────┐
│                │                                 被訴事實                                   │
│     編號       ├────────┬───┬─────────────────────────┤
│                │      時間      │購毒者│                   交易方式及金額                 │
├────────┼────────┼───┼─────────────────────────┤
│1.(即起訴書附表 │97年11月01日下午│楊勝印│楊勝印以行動電話0000000000號向己○○購買數量及金額│
│   編號11)      │04時03分許      │      │不詳之MDMA及愷他命。                              │
├────────┼────────┼───┼─────────────────────────┤
│2.(即起訴書附表 │97年11月07日晚間│楊勝印│楊勝印以行動電話0000000000號向己○○購買數量及金額│
│   編號12)      │10時53分許      │      │不詳之MDMA及愷他命。                              │
└────────┴────────┴───┴─────────────────────────┘
附表四（原判決關於被告庚○○無罪部分之被訴事實）：
┌────────┬──────────────────────────────────────┐
│                │                                 被訴事實                                   │
│     編號       ├────────┬───┬─────────────────────────┤
│                │      時間      │購毒者│                   交易方式及金額                 │
├────────┼────────┼───┼─────────────────────────┤
│1.(即起訴書附表 │97年10月27日下午│鄭智鴻│鄭智鴻、戊○○、鄭鼎耀共同出資1,000 元，由鄭智鴻以│
│   編號1 )      │04時52分許      │戊○○│行動電話0000000000號與己○○聯繫，在屏東市公館（大│
│                │                │鄭鼎耀│崛）附近，向己○○購買愷他命。                    │
├────────┼────────┼───┼─────────────────────────┤
│2.(即起訴書附表 │97年10月26日凌晨│戊○○│戊○○以行動電話0000000000號向己○○購買2 公克之愷│
│   編號3 )      │04時03分許      │      │他命（價值1,000 元）。                            │
├────────┼────────┼───┼─────────────────────────┤
│3.(即起訴書附表 │97年11月04日下午│戊○○│鄭鼎耀出資1,000 元，由戊○○以行動電話0000000000號│
│ 編號4 )        │01時48分許      │鄭鼎耀│向己○○購買2 公克之愷他命。                      │
├────────┼────────┼───┼─────────────────────────┤
│4.(即起訴書附表 │97年11月15日下午│不詳  │一姓名年籍不詳之人向己○○購買價值1,000 元之愷他命│
│   編號5 )      │06時03分許      │      │，己○○委由戊○○轉交予買方。                    │
├────────┼────────┼───┼─────────────────────────┤
│5.(即起訴書附表 │97年11月15日晚間│不詳  │一姓名年籍不詳之人向己○○購買價值2,300 元之愷他命│
│   編號6 )      │09時09分許      │      │，己○○委由戊○○轉交予買方。                    │
├────────┼────────┼───┼─────────────────────────┤
│6.(即起訴書附表 │97年11月16日凌晨│不詳  │一姓名年籍不詳之人向己○○購買價值400 元之MDMA，葉│
│   編號7 )      │02時47分許      │      │志昇委由戊○○轉交予買方。                        │
├────────┼────────┼───┼─────────────────────────┤
│7.(即起訴書附表 │97年11月8 日晚間│林煥奇│林煥奇以行動電話0000000000號與己○○聯繫，在屏東市│
│   編號8 )      │11時59分許      │      │公館附近，向己○○購買1 公克之第三級毒品Ｋ他命，價│
│                │                │      │值500 元。                                        │
├────────┼────────┼───┼─────────────────────────┤
│8.(即起訴書附表 │97年11月09日凌晨│林煥奇│林煥奇以行動電話0000000000號與己○○聯繫，在屏東市│
│   編號9 )      │0 時10分許      │      │公館附近，向己○○購買1 公克之愷他命（價值500 元）│
│                │                │      │，由庚○○將毒品交予林煥奇。                      │
├────────┼────────┼───┼─────────────────────────┤
│9.(即起訴書附表 │97年11月09日凌晨│林煥奇│林煥奇以行動電話0000000000號與己○○聯繫，在屏東市│
│   編號10)      │02時57分許      │      │棒球路之廟宇附近，向己○○購買2 公克之愷他命（價值│
│                │                │      │1,000 元）及3 顆MDMA（價值700 元）。              │
├────────┼────────┼───┼─────────────────────────┤
│10.(即起訴書附表│97年11月01日下午│楊勝印│楊勝印以行動電話0000000000號向己○○購買數量及金額│
│   編號11)      │04時03分許      │      │不詳之MDMA及愷他命。                              │
├────────┼────────┼───┼─────────────────────────┤
│11.(即起訴書附表│97年11月07日晚間│楊勝印│楊勝印以行動電話0000000000號向己○○購買數量及金額│
│    編號12)     │10時53分許      │      │不詳之MDMA及愷他命。                              │
├────────┼────────┼───┼─────────────────────────┤
│12.(即起訴書附表│97年11月04日凌晨│辛○○│辛○○以行動電話0000000000號與己○○聯繫，在屏東市│
│    編號13)     │04時33分許      │      │公館附近媽祖廟旁公廁前，向己○○購買5 公克愷他命（│
│                │                │      │價值2,000 元）。                                  │
└────────┴────────┴───┴─────────────────────────┘

司法院資訊處製作；財團法人民間司法改革基金會備份。
